臺灣高等法院高雄分院刑事判決　　 100年度上更(二)字第50號
上　訴　人
即　被　告　洪博文
選任辯護人　扶助辯護人游淑惠　律師
上　訴　人
即　被　告　陳秀梅
指定辯護人　義務辯護人游淑惠　律師
上　訴　人
即　被　告　李建利
選任辯護人　許清連　律師
　　　　　　李錦臺　律師
　　　　　　陳奕全　律師
上列上訴人等因違反毒品危害防制條例案件，不服臺灣屏東地方
法院98年度訴字第61號中華民國99年1 月19日第一審判決（起訴
案號：臺灣屏東地方法院檢察署97年度偵字第6396號、第6397號
），提起上訴，經最高法院第二次發回更審，本院判決如下：
    主  文
上訴駁回。
    事  實
一、洪博文於民國90年間因施用毒品案件，經台灣高雄地方法院
    判處有期徒刑8 月、6 月，定應執行刑有期徒刑1 年2 月確
    定。又於93年間因施用毒品案件，經本院判處有期徒刑1 年
    10月、1 年，定應執行有期徒刑2 年8 月確定，上開2 罪接
    續執行，於93年1 月9 日入監執行，95年9 月18日假釋付保
    護管束，於96年9 月15日保護管束期滿執行完畢。洪博文明
    知海洛因係毒品危害防制條例所列管之第一級毒品，未經許
    可不得持有、販賣，竟意圖營利，基於販賣第一級毒品海洛
    因之犯意，於97年7 月6 日20時30分許，李建利以其000000
    0000號手機撥打洪博文0000000000號電話向其購買新台幣（
    下同）500 元之海洛因，雙方約定高屏大橋下往大樹方向交
    易後，即各自開車前往該處，由洪博文交付500 元之海洛因
    予李建利，並收取500 元而販賣第一級毒品海洛因予李建利
    1 次（該部分已經判刑確定）。
二、陳秀梅明知海洛因係毒品危害防制條例所列管之第一級毒品
    ，未經許可不得持有、販賣，竟意圖營利，於下列(二)部分基
    於單獨販賣第一級毒品海洛因之犯意，於下列(一)之部分與綽
    號「黑忠」之成年男子、於下列(三)部分與某不詳真實姓名、
    年籍之成年男子（下稱甲男）及該名綽號「黑忠」之成年男
    子，共同基於販賣第一級毒品海洛因之犯意聯絡，而為下述
    販賣第一級毒品海洛因之行為：
  (一)97年6 、7 月間某日，蘇順發以其0000000000號手機撥打陳
    秀梅0000000000號電話向陳秀梅購買0.3 公克，價值1,000
    元之海洛因後，蘇順發前往高雄市大寮區和春技術學院門口
    ，由綽號「黑忠」之成年男子交付海洛因，本次交易金錢延
    至同年7 月11日（詳下述(二)）始交付予陳秀梅。
  (二)97年7 月11日1 時29分許，蘇順發以其0000000000號手機撥
    打陳秀梅0000000000號電話，向陳秀梅購買1,000 元之海洛
    因後，蘇順發即前往陳秀梅位於高雄市○○區○○里○○路
    225 之5 號住處，陳秀梅請不知情之某男開門讓蘇順發入內
    ，由陳秀梅交付該海洛因，並收取連同蘇順發上次購買海洛
    因之款項（即上開(一)部分），共計得款2,000 元。
  (三)97年7 月18日15時27分許，蘇順發以其0000000000號手機撥
    打陳秀梅0000000000號電話向陳秀梅購買0.3 公克、1,000
    元之海洛因後，由某不詳真實姓名之成年男子（下稱甲男）
    於電話中告知蘇順發前往和春技術學院附近某加油站等待取
    貨，蘇順發依約前往後，陳秀梅即令綽號「黑忠」之成年男
    子交付海洛因，並取得價金1,000 元。
三、洪博文（該部分已經判刑確定）、陳秀梅明知海洛因係毒品
    危害防制條例所列管之第一級毒品，未經許可不得持有、販
    賣，竟意圖營利，共同基於販賣第一級毒品海洛因之犯意聯
    絡，於97年7 月27日15時29分許，李建利與呂美伶各出資50
    0 元後，由李建利以其0000000000號手機撥打洪博文000000
    0000號電話，向其購買1,000 元之海洛因，洪博文應允後即
    要求李建利前往向陳秀梅位於高雄市○○區○○里○○路22
    5 之5 號住處取貨，李建利依約前往並在同日20時30分抵達
    該處，由陳秀梅交付海洛因並向李建利收取價金1,000 元。
四、陳秀梅明知甲基安非他命係毒品危害防制條例所列管之第二
    級毒品，未經許可不得持有、販賣，竟意圖營利，於下列編
    號(一)、(五)至(十二)部分基於單獨販賣第二級毒品甲基安非他命之
    犯意，於下列編號(二)部分與綽號「狗更仔」、於編號(三)、(四)
    部分與李富曾（未據起訴），基於共同販賣第二級毒品甲基
    安非他命之犯意聯絡，而販賣第二級毒品甲基安非他命：
  (一)97年7 月13日15時13分後半小時，王世明以其0000000000號
    手機撥打陳秀梅0000000000號電話，以「石頭」做為代號向
    陳秀梅購買1,000 元之甲基安非他命，王世明則於通話後半
    小時內前往陳秀梅位於高雄市○○區○○里○○路225 之5
    號住處，由陳秀梅於該處2 樓當場交付1,000 元之甲基安非
    他命予王世明並收取價金1,000 元。
  (二)97年8 月2 日18時38分許，王世明以其0000000000號手機撥
    打陳秀梅0000000000號電話，由綽號「狗更仔」之不詳姓名
    之成年男子（下稱乙男）代陳秀梅接電話，並向王世明表示
    有甲基安非他命，王世明便向其購買1,000 元之甲基安非他
    命，雙方並約定於不知情之綽號「小李」李富曾位於高雄市
    ○○路之居所交付，王世明依約前往該處，由乙男要不知情
    之李富曾開門使王世明入內後，由陳秀梅當面交付1,000 元
    之甲基安非他命並收取價金1,000 元。
  (三)97年7 月23日20時10分許，姚文隆以其0000000000號手機撥
    打陳秀梅0000000000號電話（原判決誤載為陳秀梅向洪博文
    所取用0000000000號電話），向其購買4 分之1 錢、4,000
    元之甲基安非他命，雙方並約定在「小李」即李富曾位於高
    雄市鳳山區中崙社區內之住處交易，嗣由陳秀梅指示李富曾
    於其住處交付上開甲基安非他命予姚文隆，姚文隆因錢不夠
    而僅交付3,000 元予李富曾。
  (四)97年7 月25日17時26分許，姚文隆以其0000000000號手機撥
    打陳秀梅0000000000號電話（原判決誤載為陳秀梅向洪博文
    所取用0000000000號電話），向陳秀梅購買4 分之1 錢、3,
    000 元之甲基安非他命，雙方並約定在李富曾位於高雄市鳳
    山區中崙社區內之住處交易，嗣陳秀梅指示李富曾於該住處
    外交付上開甲基安非他命予姚文隆，並由李富曾取得3,000
    元。
  (五)97年8 月5 日13時59分，吳駿凱以其0000000000號手機撥打
    陳秀梅0000000000號電話，以「石頭」做為代號向陳秀梅購
    買甲基安非他命後，再由陳秀梅以同支手機於同日20時1 分
    聯絡吳駿凱，並與其議定交易1,000 元之甲基安非他命，吳
    駿凱則於同日22時17分許前往陳秀梅上開高雄市大寮區住處
    ，由陳秀梅請不知情之洪博文代為開門讓吳駿凱於該處等待
    ，俟陳秀梅自外返回住處後，交付1,000 元之甲基安非他命
    予吳駿凱並收取價金1,000 元。
  (六)97年9 月1 日21時29分許，吳駿凱以其0000000000號手機撥
    打陳秀梅0000000000號電話，以「石頭」做為代號向其購買
    1,000 元之甲基安非他命，吳駿凱則於通話後即前往陳秀梅
    上開高雄市大寮區住處，陳秀梅交付1,000 元之甲基安非他
    命予吳駿凱並向其收取價金1,000 元。
  (七)97年8 月7 日21時10分許，蔡易男以其0000000000號手機撥
    打陳秀梅0000000000號電話，以「雞仔」做為代號向陳秀梅
    購買1,000 元之甲基安非他命，蔡易男則於通話後即前往陳
    秀梅上開高雄市大寮區住處，由陳秀梅交付1,000 元之甲基
    安非他命並收取價金1,000 元。
  (八)97年9 月4 日12時48分許，蔡易男以其0000000000號手機撥
    打陳秀梅0000000000號電話，以「魚」做為代號向陳秀梅購
    買1,000 元之甲基安非他命，蔡易男於通話後即前往陳秀梅
    上開高雄市大寮區住處，由陳秀梅交付1,000 元之甲基安非
    他命並收取價金1,000 元。
  (九)97年9 月6 日21時25分許，蔡易男以其0000000000號手機撥
    打陳秀梅0000000000號電話，以「雞仔」做為代號向陳秀梅
    購買500 元之甲基安非他命，蔡易男於通話後即前往陳秀梅
    上開高雄市大寮區住處，由陳秀梅自該處門縫中遞交500 元
    之甲基安非他命並收取價金500 元。
  (十)97年8 月9 日15時55分許，李富曾以其0000000000號手機撥
    打陳秀梅向洪博文所取用0000000000號電話，以「雞肉」做
    為代號向其購買500 元之甲基安非他命後，李富曾即前往陳
    秀梅上開高雄市大寮區住處內，由陳秀梅交付500 元之甲基
    安非他命並收取價金500 元。
  (十一)97年9 月10日16時5 分，李建利以其0000000000號手機撥打
    陳秀梅所持用0000000000號電話，向其購買500 元之甲基安
    非他命，雙方並約定於陳秀梅上開高雄市大寮區住處取貨，
    李建利依約前往左列地點後，由陳秀梅交付甲基安非他命並
    收取價金500 元。
  (十二)97年9 月11日18時10分許，李建利與綽號「黑仔」之男子約
    定分別出資500 、2,000 元購買甲基安非他命，李建利遂以
    其0000000000號手機撥打陳秀梅0000000000號電話向陳秀梅
    購買2,500 元之甲基安非他命後，李建利即與「黑仔」一同
    前往陳秀梅上開住處，由陳秀梅交付甲基安非他命予李建利
    並收取價金2,500 元。
五、洪博文、陳秀梅明知甲基安非他命係毒品危害防制條例所列
    管之第二級毒品，未經許可不得持有、販賣，竟意圖營利，
    共同基於販賣第二級毒品甲基安非他命之犯意聯絡，於下列
    時地販賣第二級毒品甲基安非他命：
  (一)97年7 月11日某時許，姚文隆以其0000000000號手機撥打洪
    博文0000000000號電話，由洪博文接聽後交由陳秀梅，姚文
    隆並向其購買4 分之1 錢、3,000 元之甲基安非他命，姚文
    隆依約前往陳秀梅上開高雄市大寮區住處，由洪博文交付甲
    基安非他命，本次價金延至於97年7 月16日由姚文隆與下列
    (二)之金錢一同給付。
  (二)97年7 月13日晚上10時30分姚文隆以其0000000000手機與陳
    秀梅0000000000手機通話，向陳秀梅購買4 分之1 錢、3,00
    0 元之甲基安非他命，並於同年7 月14日凌晨3 時49分再以
    上開手機與陳秀梅確認有貨後，姚文隆依約前往陳秀梅上開
    高雄市大寮區住處，由洪博文交付甲基安非他命，本次姚文
    隆僅先給付2,000 元予洪博文，所欠1,000 元，則於97年7
    月16日與上開(一)部分所積欠之3,000 元（共4,000 元）一併
    交付陳秀梅。
  (三)97年8 月3 日17時5 分許，陳永祥以其0000000000號手機撥
    打洪博文0000000000號電話，向陳秀梅購買7,000 元之甲基
    安非他命，由洪博文接聽並應允，雙方並約定在屏東縣東港
    渡船場交付，陳永祥通話後依約前往上開地點，由陳秀梅前
    往該處，交付甲基安非他命並取得價金7,000 元。
  (四)97年9 月12日9 時27分至10時之間，李建利以其0000000000
    號手機撥打陳秀梅0000000000號電話向其購買500 元之甲基
    安非他命，由洪博文接聽並應允後，李建利前往陳秀梅上開
    高雄市大寮區住處，由陳秀梅交付上開甲基安非他命並收取
    價金500 元。
六、李建利（綽號小主仔）明知海洛因係毒品危害防制條例所列
    管之第一級毒品，未經許可，不得持有、販賣，竟意圖營利
    ，基於販賣第一級毒品海洛因之犯意，於下列時地販賣第一
    級毒品海洛因予朱則輝、呂美伶：
  (一)97年6 月18日22時27分許，朱則輝以其0000000000號手機撥
    李建利0000000000號電話，向其購買4 分之1 錢，6,000 元
    之海洛因後，並約定於高雄市○○區○○路「萊爾富」超商
    交易，雙方依約前往該處後，因李建利未攜帶海洛因，並要
    求朱則輝與其一同回屏東取貨，因朱則輝不願意前往屏東而
    交易未遂。
  (二)97年9 月14日21時27分許，呂美伶以其住處00-0000000號市
    內電話撥打李建利0000000000號電話，向李建利購買1,000
    元之海洛因後，李建利即於同日21時27分將上開海洛因置入
    牙膏盒中，持往呂美伶位於屏東縣新園鄉○○村○○鄰○○路
    403 巷18號住處，自窗戶交付海洛因予呂美伶並收取價金1,
    000 元。
  (三)97年9 月15日13時14分許，呂美伶以其住處00-0000000號市
    內電話撥打李建利0000000000號電話，向其購買1,000 元之
    海洛因後，李建利即於同日14時許將上開海洛因置入香煙盒
    中，持往呂美伶上開住處交付予呂美伶，並收取價金1,000
    元。
  (四)97年9 月16日11時59分許，呂美伶以其住處00-0000000號市
    內電話撥李建利0000000000號電話向其購買2,000 元海洛因
    後，李建利即於同日中午12時許將上開洛因置入香煙盒中，
    持往呂美伶上開住處交付予呂美伶，惟因李建利未將呂美伶
    先前交付予李建利送修、價值1 萬元之電腦取回，呂美伶即
    以此扣除2,000 元做為購買毒品之代價。
七、李建利明知甲基安非他命係毒品危害防制條例所列管之第二
    級毒品，未經許可不得持有、販賣，竟意圖營利，基於販賣
    第二級毒品甲基安非他命之犯意，於下列時地，販賣第二級
    毒品甲基安非他命：
  (一)97年7 月13日22時32分59秒黃惠鈴以其0000000000手機與李
    建利0000000000手機聯絡，向其購買3,000 元之甲基安非他
    命，雙方並約定於屏東縣林邊鄉某處交易，惟嗣因黃惠鈴男
    友許村賓之阻止致黃惠鈴無法依約前往交易而未遂。
  (二)97年7 月21日下午8 時30分許，許照明以其0000000000號手
    機撥打李建利0000000000號電話，向其購買500 元之甲基安
    非他命後，雙方約定屏東縣新園鄉某路口取貨，許照明依約
    前往該處，並由李建利交付甲基安非他命後，並同意許照明
    賒欠此次價金500 元。
八、嗣洪博文及陳秀梅於97年9 月16日18時40分許，在高雄市○
    ○區○○里○○路225 之5 號住處為警查獲，並扣得洪博文
    所有供販賣第二級毒品（上開事實五(一)、(三)）所用之三星牌
    手機（內含門號0000000000號SIM 卡1 張），陳秀梅所有供
    販賣第一、二級毒品所用之電子秤1 台（該電子秤留有販賣
    所餘之第一級毒品海洛因及第二級毒品甲基安非他命殘渣）
    。另於同日（16日）14時15分許，警方在屏東市○○鄉○○
    村○○路47-3號旁空地，自李建利所駕駛車號XO-0548 號自
    小客車，扣得李建利所有供販賣第一級毒品（上開事實六(二)
    、(三)、(四)）所用之Anycall 牌手機（含門號0000000000號SI
    M 卡1 張）。
九、案經內政部警政署保安警察第三總隊第二大隊報告台灣屏東
    地方法院檢察署檢察官偵查起訴。
     理  由
甲、程序方面：
一、證人李建利、蘇順發、李富曾、蔡易男、王世明、陳永祥等
    人於警詢陳述關於「被告洪博文、陳秀梅有無販賣海洛因或
    甲基安非他命給伊」，及證人呂美伶、朱則輝、黃惠鈴、許
    照明等人於警詢陳述關於「被告李建利有無販賣海洛因或甲
    基安非他命給伊」等犯罪情節部分，因與證人陳永祥於本院
    ，或與其他證人等於原審證述內容不符，而上開證人等先前
    之警詢陳述係向警供述所購上述毒品之來源，對於案情之敘
    述，此時較少出於對於上開被告涉案之顧慮，足認上開證人
    等各於警詢時受外力、人情等干擾程度較低，又無其他證據
    可認有何非出於自由意志陳述之情形（按證人李建利雖曾稱
    係員警要求伊配合，伊為求交保始對被告洪博文、陳秀梅為
    不利供述云云，然是否准許李建利具保，係檢察官對李建利
    自身犯罪事實而為之決定，與其有無就被告洪博文、陳秀梅
    案件為指認陳述尚屬二事，足徵證人李建利於警詢陳述關於
    被告洪博文、陳秀梅部分，均有任意性），且本院就上開證
    人等各於警詢陳述當時之原因、過程、內容、功能等外在環
    境加以觀察（各如上開證人等之警詢筆錄所載），足認上開
    證人等各於警詢陳述係出於真意之信用性獲得確切保障，而
    有可信之特別情況，且為證明上開被告等人犯罪事實之存否
    所必要，依刑事訴訟法第159 條之2 規定，均有證據能力。
二、證人李建利、蘇順發、李富曾、吳駿凱、蔡易男、王世明、
    陳永祥、姚文隆、呂美伶、朱則輝、黃惠鈴、許照明、林原
    模各於偵查中經具結之陳述，未曾提及檢察官在偵查時有不
    法取供之情形，且亦無證據足以證明證人上開陳述有顯不可
    信之情況，證人陳永祥於本院前審99年6 月1 日審理時已到
    庭接受詰問，而其他證人等均於原審到庭接受詰問，足可認
    定業已保障被告3 人詰問權，依刑事訴訟法第159 條之1 第
    2 項規定，均得為證據。
三、按鑑定人由審判長、受命法官或檢察官就下列之人選任1 人
    或數人充之：(一)就鑑定事項有特別知識經驗者。(二)經政府機
    關委任有鑑定職務者；鑑定之經過及其結果，應命鑑定人以
    言詞或書面報告；法院或檢察官得囑託醫院、學校或其他相
    當之機關、團體為鑑定，或審查他人之鑑定，並準用第203
    條至第206 條之1 規定，刑事訴訟法第198 條、第206 條第
    1 項、第208 條第1 項分別定有明文。本件卷附高雄市立凱
    旋醫院97年10月27日高市凱醫驗字第8600號濫用藥物成品檢
    驗鑑定書（電子秤1 台），雖係被告以外之人於審判外之書
    面陳述，然高雄市立凱旋醫院係臺灣高雄地方法院檢察署關
    於施用毒品鑑定之概括選任鑑定機關，此有臺灣高雄地方法
    院檢察署92年10月23日雄檢楠文字第0921000294號函附之「
    臺灣高雄地方法院檢察署檢察長概括選任鑑定人或囑託鑑定
    機關（團體）名冊」足參，則上開尿液檢驗報告，為刑事訴
    訟法第159 條第1 項規定之例外情形，應有證據能力。
四、本件監聽錄音係偵查犯罪機關依法定程序實施監聽所得（參
    卷附通訊監察書及附表），而後述卷附之監聽錄音譯文（詳
    如附表三、四所示），雖為偵查犯罪機關單方面製作而為審
    判外之書面陳述，但被告於本院前審準備程序業已當庭坦認
    有此電話交談內容，且與其辯護人均已知此部分譯文乃傳聞
    證據，而就此證據能力表示不爭執或無意見等情（見本院上
    訴卷第134 頁、第137 頁），且經本院審理時踐行調查證據
    之程序，自得採為認定犯罪事實之基礎（最高法院93年度台
    上字第6510號判決要旨足參），另本院認為以之作為本件論
    証之證據，均與待證事實具有關聯性，且無證據證明此部分
    譯文有何遭變造或偽造情事，作為本案之證據亦屬適當，依
    刑事訴訟法第159 條之5 第1 項規定，自得為證據。
乙、實體方面：
一、訊據上訴人即被告洪博文亦否認有如上開事實欄所示之販賣
    第二級毒品甲基安非他命等犯行，上訴人即被告陳秀梅、李
    建利均否認有如上開事實欄所示之販賣第一級毒品海洛因、
    第二級毒品甲基安非他命等犯行，被告洪博文辯稱：本件被
    訴販賣第二級毒品案情與伊無關，伊只有跟陳秀梅租房子而
    已，她手機響時，有時伊會幫忙接聽；卷附監聽譯文所載，
    係伊在談檀香木、漂流木或石頭等事情，並非販毒內容；伊
    無販賣海洛因毒品給李建利，是警方要李建利這樣說；證人
    姚文隆來電，是要找陳秀梅，伊並未交付毒品給姚文隆；證
    人陳永祥來電是要伊代找賣甲基安非他命之人，但之後均未
    再與陳永祥談等語；被告陳秀梅辯稱：我只有在施用甲基安
    非他命品，有時在施用時會分給他們一點，有時會合購，沒
    有販賣給他們。證人蘇順發與伊之監聽譯文內容，是要蘇順
    發拿毒品給伊施用，或合購毒品，並非伊有販賣海洛因給蘇
    順發。伊亦無販賣海洛因給李建利，只有拿甲基安非他命給
    李建利。伊亦無販賣甲基安非他命給王世明，監聽譯文內容
    可能在講伊與王世明合購甲基安非他命；伊亦無販賣甲基安
    非他命給姚文隆、吳駿凱、蔡易男、李富曾、李建利，監聽
    譯文內容是要他們拿甲基安非他命過來一起施用；陳永祥係
    要與伊合購甲基安非他命，後來在渡船場那邊等不到賣毒的
    人，並非伊要賣甲基安非他命給陳永祥等語；被告李建利辯
    稱：伊與朱則輝之監聽譯文內容，是他要伊幫忙去問海洛因
    價錢，之後朱則輝不願同往屏東購買，伊則自己去買，並非
    伊販賣海洛因給朱則輝。伊與呂美伶之監聽譯文內容，是要
    合購海洛因，並非伊販賣海洛因給呂美伶；伊與黃惠鈴之監
    聽譯文內容，是她要伊幫忙去問甲基安非他命價錢，之後就
    未再連絡，伊亦未交付甲基安非他命給黃惠鈴，並非伊販賣
    甲基安非他命給黃惠鈴；伊與許照明之監聽譯文內容，是他
    問伊有無甲基安非他命要一起施用，並非伊販賣甲基安非他
    命給許照明等語。
二、經查：
  (一)事實一部分：
    關於被告洪博文販賣第一級毒品海洛因給李建利500 元部分
    ，已經最高法院於100 年4 月20日以100 年度台上字第1813
    號判決上訴駁回確定，該部分現在監執行中，故本院就此部
    分不再贅述；至於被告陳秀梅就該部分與被告洪博文是否有
    共犯關係，則詳後所述，先此敘明。
  (二)事實二部分：
    1.證人蘇順發曾於97年6 、7 月間、同年7 月11日、同年7
      月18日向被告陳秀梅購買海洛因等情，業據證人蘇順發於
      偵查中結證稱：「97年7 月11日1 時29分21秒我以000000
      0000與0000000000通話，是我要拿錢還給嫂仔，是向她買
      海洛因欠她的錢，是欠她1,000 元，差不多是6 、7 月間
      這一段時間，我向她買一包大概0.3 公克用夾鏈袋包裝的
      海洛因，當時是在和春技術學院門口旁邊由綽號『黑忠』
      交的；這次我們有用電話聯絡，我是用0000000000號電話
      打對方0000000000號電話聯絡的，嫂仔接聽的，差不多半
      個小時以內她就拿來的；另外97年7 月11日我去還錢這一
      天也有買毒品，我打電話之後就過去了，我是騎機車騎半
      個小時，嫂仔住在大寮，7 月11日1 時51分20秒這通聯是
      我已經到了陳秀梅大寮家中樓下，是一個男子開門的，我
      就進去一樓坐，嫂仔有下來，我拿欠的錢給她，告訴她我
      還要再買1 包，她交給我1 包海洛因，我也是拿1,000 元
      給她，包括欠她的一共拿2,000 元給她；97年7 月18日15
      時9 分35秒我以0000000000與0000000000二通通話內容中
      嫂仔就是陳秀梅，要向她買海洛因，當中提到的姑娘就是
      海洛因的代稱，1 個是1,000 元，大約0.3 公克，用夾鏈
      袋包裝。第一通電話中C 這個人也是嫂仔那的人，最後是
      綽號『黑忠』的男子交貨的，是在和春技術學院那邊交貨
      ，當天下午3 點27分30秒，我打電話那時候，我已經到那
      邊了，之後『黑忠』5 到10分鐘就到了，我以前有看過他
      ，我站在那邊，他有暗示一下，他就走過來，他拿一包夾
      鏈袋包裝的海洛因給我，我拿1,000 元給他。」等語屬實
      （見97年度偵字第6396號卷第360 頁）。
    2.證人蘇順發上揭證述內容，核與被告陳秀梅0000000000之
      手機及證人蘇順發0000000000號手機於97年7 月11日1 時
      29分21秒之通話內容「B （蘇順發）：阿嫂喔？我發仔他
      小仔。A （陳秀梅）：哦。B ：我過去找你可好？A ：找
      我？B ：是阿，要拿錢還妳啦。A ：你要拿多少要還我？
      B ：阿？A ：拿多少要還我？B ：到那裡再說喔。A ：我
      不在家。B ：要哪裡找妳？A ：你打明仔的電話。B ：哦
      哦」及同日1 時57分20秒之通話內容：「B （蘇順發）：
      開門喔。A （陳秀梅）：等一下他會開，我在樓上沒法下
      去。B ：好，我知。A ：我會和他說。B ：好」等語；97
      年7 月18日15時9 分35秒之通話內容：「B （蘇順發）：
      嫂仔。A （陳秀梅）：你來那個。B ：我知道我在路邊吃
      一下東西A ：你邊阿有帶人來嗎？騎摩托車的B ：沒啦！
      那是作路工人挖水溝的啦！A ：你到超商等。B ：好啦，
      阿嫂「姑娘」幫我叫一個。A ：好啦，你再等一下。C （
      甲男）：你在嫂仔要進去的那個超商沒？再過去一點的光
      明路你知沒？B ：光明路？C ：光明路那個中日超商沒？
      B ：不然我們在台塑那裡？C ：哪裡的台塑？B ：加油站
      沒？我機車騎了就過去了C ：是上元這個嗎？B ：嗯，我
      們要進來的加油站這啦。C ：學校那啦。B ：好好好，學
      校那裡」及97年7 月18日15時27分30秒之通話內容：「B
      （蘇順發）：黑忠嗎？大仔呀。A （黑忠）：沒啦，你在
      哪裡？A ：我到學校呀。B ：你在那裡等，我5 到10分鐘
      到。B ：你黑忠嗎？A ：是啦」等情相符（見監聽卷第70
      頁至第71頁）。
    3.證人蘇順發雖於原審98年11月24日審理時否認曾向被告陳
      秀梅購買第一級毒品等情，改結證稱：「97年7 月11日、
      7 月18日的監聽譯文我有看過，我當時藥癮發作，我有吃
      海洛因想要叫嫂仔救我，我跟陳秀梅討壹點來吸食，因為
      我很痛苦；後來有人丟壹包給我。」等語（見原審卷(三)第
      74頁），惟證人蘇順發和被告陳秀梅前揭通話內容並無任
      何因藥癮發作痛苦難當討食海洛因之情，且其於偵訊中就
      購買情節、方式、價額及通話內容均能證述明確，與通訊
      監聽譯文內容均無出入，復佐以證人蘇順發於偵查中表示
      因害怕其家人之安危而不想與被告陳秀梅見面等情（見97
      年度偵字第6396號卷第361 頁），是證人蘇順發於原審審
      理時所證，顯係因外力干擾而翻異前詞，而證人蘇順發於
      偵查中所證與客觀證據所示一致，並係在自由意志之下所
      為之陳述，應為可採。又上開監聽譯文所載，依照客觀認
      知情狀，並無一句談及有關被告陳秀梅要蘇順發拿毒品給
      伊施用，或合購毒品等情，亦與被告陳秀梅所辯「證人蘇
      順發與伊之監聽譯文內容，是要蘇順發拿毒品給伊施用」
      等語未符，是被告陳秀梅所辯上情，即與客觀證據所示有
      違，與常情不符，不足採信。被告陳秀梅上開3 次販賣海
      洛因予證人蘇順發之事實，應堪認定。
  (三)事實三部分：（被告洪博文部分已經判刑確定）
    1.證人即同案被告李建利於警詢時指稱：「97年7 月27日19
      時29分38秒我手機與0000000000號手機通話，是洪博文的
      聲音，女生是指海洛因有了，男生工是指找錢來買，是我
      與呂美伶1 人出500 元，總數買1,000 元海洛因，交易有
      完成。」等語（見警卷(三)第8 頁），其於偵查中結證稱：
      「97年7 月27日下午7 時29分38秒手機0000000000撥至我
      的0000000000號手機，那是洪博文叫我去找人一起買海洛
      因，我後來找呂美伶1 人出500 元共1,000 元去大寮找姊
      仔陳秀梅買海洛因，我去洪博文叫我去找姊仔拿，我拿到
      1 包以夾鏈袋包裝的海洛因，我是在晚上8 點半到那邊。
      」等語（見97年度偵字第6936號卷第13頁），核與其與被
      告洪博文以上開手機門號於97年7 月27日19時29分38秒之
      通話內容：「A （李建利）：喂，兄仔怎樣？B （洪博文
      ）：那個女生有，你找男生工人來。A ：去找男生工人要
      找多少？B ：你看要找多少你去找？A ：喔」等情相符（
      見監聽卷第15頁）。
    2.雖證人即同案被告李建利於原審98年8 月6 日審理時改結
      證稱：被告洪博文僅有請伊施用過海洛因，電話中係伊向
      被告洪博文詢問有無毒品，但並無買賣，是警叫伊在警、
      偵中說有向洪博文買海洛因才可以交保等語（見原審卷(二)
      第231 頁至第233 頁背面），然證人李建利此部分翻異前
      詞改稱上情，並非可採（如上所述），而被告陳秀梅此部
      分所辯上情，亦與客觀證據所示有違，與常情不符，亦不
      足採。參以被告李建利為警查獲後，警方經其同意所採尿
      液送驗結果，呈嗎啡陽性反應，亦有高雄市立凱旋醫院濫
      用藥物尿液檢驗報告1 份在警卷(四)第463 頁足憑，何況有
      關被告洪博文共同販賣第一級毒品給李建利部分，已經最
      高法院上訴駁回確定，本院前審既以上開證據認定被告洪
      博文有與被告陳秀梅共同販賣第一級毒品給李建利，因此
      可見本件被告洪博文在告知證人李建利有海洛因後，證人
      李建利即前往向被告陳秀梅購買第一級毒品海洛因施用之
      事實，應堪認定。
  (四)事實四部分：
    1.事實四(一)、(二)：
    (1)證人王世明曾於97年7 月13日向被告陳秀梅購買甲基安非
      他命之事實，業據證人王世明於偵查中結證稱：「97年7
      月13日15時13分51秒通話，是我要向陳秀梅買甲基安非他
      命，他叫我過去，我打完電話就騎機車過去，差不多不到
      半小時就到他大寮的家，她家是二樓的建築，在二樓他的
      房間兼客廳的地方，交一包用夾鏈袋的安非他命給我，我
      交1,000 元給他，在電話中講到的石頭就是甲基安非他命
      」等語明確（見97年度偵字第6396號卷第245 頁），並有
      證人王世明所持用之0000000000號手機與被告陳秀梅所持
      用之0000000000號手機，於97年7 月13日15時13分51秒之
      通訊監聽譯文：「B （王世明）：姐仔喔？妳那可有石頭
      ？A （陳秀梅）：阿？B ：有人要處理呀。A ：好。B ：
      石頭呢？A ：你來。B ：要過去呢‧‧A ：好好」在卷可
      稽（見97年度偵字第6396號卷第82頁）。
    (2)證人王世明曾於97年8 月2 日向被告陳秀梅、綽號「狗更
      仔」購買甲基安非他命之事實，業據證人王世明於偵查中
      結證稱：「97年8 月2 日16時41分28秒通話是在下午41分
      我打電話過去時是狗更仔接的，他說沒有石頭，就是沒有
      安非他命的意思，在過了二個小時之後我再打電話過去，
      也是狗更仔接的電話，他說有了，我就過去一心路那邊，
      是小李父親或姐姐的住處，小李帶我進去，陳秀梅在那邊
      ，我拿了1,000 元買安非他命1 包，是用小夾鏈袋包裝，
      該處是在九樓，一樓有三個房間，姐仔是住在門進去右手
      邊的靠窗的那一間」等語（見97年度偵字第6396號卷第24
      5 頁），而證人王世明確於97年8 月2 日16時41分28秒、
      97年8 月2 日18時38分31秒與被告陳秀梅之手機有2 次通
      話，內容分別為：「A ：（狗更仔）：你誰？B （王世明
      ）：有石頭嗎？A ：沒有」、「B ：我到了。A ：（狗更
      仔）：啥？B ：要怎麼上去？你沒叫小李幫我開。B ：好
      」等語，又上開通話時，被告陳秀梅上開手機之基地台位
      置亦在高雄市○○○路15號之事實，亦有監聽譯文在卷可
      稽（見97年度偵字第6396號卷第84頁），是證人王世明所
      證與監聽譯文所示之時間、地點均無違誤，其於偵訊中所
      證應為可採。
    (3)雖證人王世明於原審98年11月24日審理時結證稱：係與被
      告陳秀梅合資購買毒品等語（見原審卷(三)第75頁）；惟其
      於偵查中，均未提及與被告陳秀梅合資購買毒品之情事，
      又其證稱其取得毒品僅有2 次，卻就被告陳秀梅前往購買
      後再交付毒品，或是2 人一同前往等合資購買之方式交待
      不清，互有矛盾，且甲基安非他命為量稀價昂之物，竟對
      被告陳秀梅出資金額、分得毒品數量均毫不在意，與一般
      合資購買情形有違，是證人王世明於原審法院審理時所證
      顯係避重就輕之詞，自難憑採。參以證人王世明為警查獲
      後，警方經其同意所採尿液，送驗結果呈甲基安非他命陽
      性反應，亦有高雄市立凱旋醫院濫用藥物尿液檢驗報告1
      份在警卷(四)第475 頁足憑，可見證人王世明向被告陳秀梅
      所購買之毒品確實係甲基安非他命無訛。被告陳秀梅上開
      2 次販賣第二級毒品甲基安非他命之事實，均堪認定。
    2.事實四(三)、(四)：
    (1)證人姚文隆於偵查中結證稱：「97年7 月23日晚上8 點10
      分8 秒陳秀梅以0000000000號手機與我0000000000號手機
      通話內容是指我向陳秀梅買4 分之1 錢的甲基安非他命，
      她說漲價了，她叫綽號「小李仔」拿到小李家（鳳山市中
      崙社區）給我，我後來在講完最後一通電話後約隔半個小
      時到小李家的外面，小李家是一樓房的，我拿了3,000 元
      給小李，還有欠陳秀梅1,000 元，甲基安非他命是以夾鏈
      袋包裝的；97年7 月25日下午5 時26分44秒我以00000000
      00手機與陳秀梅手機0000000000通話內容是指向陳秀梅買
      甲基安非他命4 分之1 錢，她叫小李拿甲基安非他命給我
      ，交易地點在小李家外面，我交給小李3,000 元。」等語
      （見97年度偵字第6396號卷第392 頁）。
    (2)證人姚文隆復於原審98年8 月6 日審理時結證稱：「我去
      年7 月間有跟陳秀梅購買安非他命，我都是用我的手機打
      電話去陳秀梅的手機，97年7 月23、25日2 次都是叫小李
      的男子交毒品給我，我把錢交給他，交付地點在鳳山五甲
      中崙社區」等語，證人姚文隆更證稱：「小李就是李富曾
      ，因為他嘴角下垂的特徵，所以我很容易辨識。」等語（
      見原審卷(二)第223 頁、第224 頁、第230 頁），是其所證
      交易之情節前後均無不合，且對交付其毒品之證人李富曾
      印象深刻，應無誤認之理，復核與其2 人於97年7 月23日
      20時10分8 秒以上開門號之通話內容：「B （姚文隆）：
      姐仔？A （陳秀梅）：你是說怎樣？跟昨天同一款嗎？B
      ：是阿，都是同款的東西嗎？A ：都一樣你放心。B ：昨
      天拿的我睡起來就完完了。A ：我跟你說跟昨天的一樣，
      我叫小李跟你送過去。B ：到昨天去的地方好了。A ：好
      ，你幾點到？B ：我現在上去差不多25分之內吧。A ：跟
      昨天一樣。」，及同日20時38分05秒之通話內容：「B （
      姚文隆）：姐仔，我快到了。A （陳秀梅）：他過去在那
      了。B ：我這裡不夠差一張，我明天給你。A ：這樣你叫
      他打給我，不然他不敢。B ：好」及97年7 月25日下午5
      時26分44秒之通訊監聽譯文內容「B （姚文隆）：姐仔喔
      ？A （陳秀梅）：嗯。B ：等一下我要過去喔。A ：你要
      過來時你再打電話，我叫小李拿到那裡給你，同樣嗎？B
      ：OK。A ：好」等交易時間及交付之金額均相符（見97年
      度偵字第6396號卷第102 頁、第103 頁），是被告陳秀梅
      及共犯李富曾2 次共同販賣第二級毒品甲基安非他命予證
      人姚文隆之事實甚明。
    3.事實四(五)、(六)：
    (1)證人吳駿凱曾於97年8 月5 日、9 月1 日以其0000000000
      號手機撥打陳秀梅0000000000號手機，並向其購買甲基安
      非他命2 次等情，業據證人吳駿凱於偵查中結證稱：「97
      年8 月5 日的3 通電話是聯絡買毒品的事宜，我在當天晚
      上10點17分14秒我打給她的時候，我已經到梅姐的住處門
      口，她的人在外面，她說她要打電話給洪博文，當時洪博
      文在梅姐的住處，梅姐要請他幫我開門，洪博文是陳秀梅
      的同居人。後來洪博文幫我開門，我上去等梅姐回來，後
      來我向梅姐拿了1,000 元的安非他命，她從她身上拿出來
      的，我們提到的「石頭」就是指安非他命。『一個』就是
      指1 張1,000 元。我當天是從屏東市○○街騎機車過去，
      約20分鐘車程；97年9 月1 日的通話一樣是我向陳秀梅購
      買安非他命，l 張1 千元給她，我騎機車去向她拿，我也
      是從我家中出發，騎了約20分鐘到達現場，這一次我拿了
      一包安非他命，是以夾鏈袋包裝，我是在梅姐的家中拿的
      ，是梅姐親自拿給我的，我交給她1,000 元。『石子』就
      是『安非他命』」等語屬實（見97年度偵字第6396號卷第
      203 頁），及於原審98年8 月6 日審理時結證稱：「97年
      8 月5 日毒品是陳秀梅交給我的，交易毒品的地點是在她
      大寮的屋子，那時我到門口進不去，就打給洪博文叫他開
      門。」等語明確（見原審卷(二)第221 頁）等語明確。
    (2)證人吳駿凱與被告陳秀梅上開門號之手機，確實於97年8
      月5 日13時59分、97年8 月5 日20時1 分47秒、97年8 月
      5 日22時17分14秒分別有過下列3 通通話：「B （吳駿凱
      ）：嫂仔嗎？我阿凱。A （陳秀梅）：嗯。B ：今天的石
      頭會不會來？A ：今天喔，我不知我要先問看麥？B ：好
      好好」、「B ：嫂仔？A ：你要出一個嗎？來來來你來我
      湊看有一個給你。B ：好」、「B ：嫂仔嗎？A ：你沒去
      喔？B ：我到門口了。A ：喔，你到門口喔？好，我打給
      文哥跟他說。B ：好」，並於97年9 月1 日21時29分20秒
      手機有過下列通話：「B （吳駿凱）：嫂仔嗎？A （陳秀
      梅）：嗯。B ：我凱仔，你那裡有新的『石子』嗎？A ：
      小小石子嗎？B ：是阿。A ：你過來再說。B ：好」等語
      ，有監聽譯文在卷可佐（見監聽卷第53、54頁），是證人
      吳駿凱所證上情，與監聽譯文內容相符，應堪採信。
    (3)被告陳秀梅之原審辯護意旨雖以「證人吳駿凱97年8 月5
      日22時17分14秒第3 通通話時，基地台位置在高雄市鳳山
      區，並非在被告陳秀梅大寮住處附近，故其等交易地點不
      可能是被告陳秀梅之大寮住處，其所證顯不可採」云云，
      惟被告陳秀梅為本件通訊監察書之監聽對象，是該譯文所
      指之基地台位置應係被告陳秀梅通話時之位置，而非證人
      吳駿凱之所在，又證人吳駿凱到達被告陳秀梅住處時，因
      被告陳秀梅不在而於該處等待，直至被告陳秀梅返回始交
      易完成等情，業經證人吳駿凱證述如上，此與監聽譯文所
      顯示證人吳駿凱到達時，被告陳秀梅人在高雄市鳳山市而
      非大寮之情相符，證人吳駿凱所證交易毒品各情與監聽譯
      文所示並無出入，是其確於97年8 月5 日10時17分向陳秀
      梅購買第二級毒品甲基安非他命，並於同日20時1 分47秒
      前往陳秀梅住處交易完成。參以吳駿凱為警查獲後，警方
      經其同意所採尿液，送驗結果呈甲基安非他命陽性反應，
      亦有高雄市立凱旋醫院濫用藥物尿液檢驗報告1 份在警卷
      (四)第477 頁足憑，可見證人吳駿凱向被告陳秀梅所購買之
      毒品確實係甲基安非他命無訛。被告陳秀梅確有本次販賣
      第二級毒品甲基安非他命給吳駿凱之事實，應可認定。
    4.事實四(七)、(八)、(九)：
    (1)證人蔡易男於偵查中結證稱：「97年8 月7 日21時10分42
      秒的通話是我向陳秀梅買甲基安非他命，我去她位在大寮
      的住處向她拿的，我是從我家出發，到達現場約半小時，
      我拿了1 包安非他命，是陳秀梅親自在她家客廳拿給我的
      ，是用夾鏈袋裝起來，我拿了1 張1,000 元給她，她家是
      四樓半的透天住宅，她用『雞仔』代替安非他命，她住在
      二樓，客廳在一樓，主臥室在二樓，一開始陳秀梅說要抓
      2 千，我說沒辦法我沒有那麼多；97年9 月4 日12時48分
      6 秒通話是我要跟陳秀梅買1,000 元的甲基安非他命，我
      說完電話就騎機車去陳秀梅大寮的住處，我進去屋內的客
      廳向她拿了1 包用分裝袋包著的安非他命，我交付1,000
      元；97年9 月6 日21時25分54秒是我打電話給梅姐，我要
      向她買安非他命，『雞仔』就是安非他命的代稱，我打完
      電話馬上騎機車去拿，這一次她沒有出來，她是從門縫拿
      1 包安非他命給我，我從門縫拿500 元給他。」等語（見
      97年度偵字第6396號卷第206 頁）。
    (2)證人蔡易男上開證述，核與其所持用之0000000000手機與
      被告陳秀梅所持用之0000000000號手機於97年8 月7 日21
      時10分42秒之通話內容「B （蔡易男）：大姨喔？A （陳
      秀梅）：是。B ：「雞仔」可有送過去？A ：等一下就到
      了。B ：多久？A ：不會太久。B ：這樣等一下我們過去
      妳那。A ：好，你要抓幾隻？B ：那有可能有幾隻？A ：
      抓二千？B ：沒法度啦！A ：好啦」及97年9 月4 日12時
      48分6 秒之通話內容、97年9 月6 日21時25分54秒之通話
      內容為：「B （蔡易男）：有「雞仔」沒？A （陳秀梅）
      ：厚！麥擱講！B ：哦。A ：麥擱講！有啦。B ：哦」相
      符，有監聽譯文在卷可憑（見97年度偵字第6396號卷第12
      3 頁、第124 頁），並與監聽譯文所示被告陳秀梅之基地
      台位置相符，是證人蔡易男於上開時、地向被告陳秀梅購
      買3 次甲基安非他命等情，應屬實在。至被告陳秀梅於本
      院前審時雖辯稱：蔡易男本身就是真的在從事殺雞，警察
      卻故意誣陷我，蔡易男常常都有殺雞在給我煮麻油雞等語
      （見本院上訴卷第176 頁），然從上開監聽譯文內容得知
      ，是蔡易男要向被告陳秀梅買「雞仔」，而非被告陳秀梅
      向蔡易男買「雞仔」，果真蔡易男在賣雞肉，為何蔡易男
      還打電話問被告陳秀梅：「雞仔」可有送過去？而被告陳
      秀梅回答：等一下就到了，且問蔡易男要抓幾隻，蔡易男
      回答：那有可能有幾隻？被告陳秀梅回答：抓二千？蔡易
      男回答：沒法度啦！依常情，買雞隻或雞肉，若非以「隻
      」計算，就是以「重量」計算，豈有可能「抓二千」，何
      況證人李富曾於偵查中亦結證稱：「97年8 月9 日15時55
      分14秒我以我的手機0000000000打電話到0000000000手機
      ，通話內容中『雞肉』是指安非他命，我有吃安非他命。
      」等語，詳後所述，可見被告陳秀梅與蔡易男、李富曾等
      人於通話中均以「雞仔」或「雞肉」表示安非他命甚明，
      被告陳秀梅所辯蔡易男真的在從事殺雞行業，朋友透過伊
      買雞等情，應係卸責之詞，尚不足採。
    (3)雖證人蔡易男於原審98年8 月6 日審理時結證稱：係與陳
      秀梅合資購買毒品，在警詢係遭員警強迫為不實陳述，在
      偵查中亦因此不敢據實陳述等語（見原審卷(二)第225 頁背
      面至第226 頁背面），然參酌證人蔡易男與被告陳秀梅之
      通話內容係其向被告陳秀梅詢問有無毒品，而非談論合資
      金額多寡，且其於原審時證稱：於製作警詢筆錄前並未施
      用毒品等語（見原審卷(二)第226 頁），況警詢及偵訊時間
      相距2 月，有警、偵訊筆錄可按（見97年度偵字第6396號
      卷第182 頁至第184 頁、第205 頁、原審卷(二)第226 頁）
      ，當無在警、偵訊時因害怕而不敢據實陳述之理，又證人
      蔡易男嗣於97年9 月4 日19時37分41秒告知被告陳秀梅上
      開0000000000號門號遭監聽一事，要被告陳秀梅小心等情
      ，業據證人蔡易男於偵查中證述無誤，並有該通監聽譯文
      可考（見97年度偵字第6396號卷第206 頁、第124 頁），
      是證人蔡易男應知被告陳秀梅從事販賣甲基安非他命之情
      ，況其於原審98年8 月6 日審理時結證稱：「陳秀梅算是
      撥一些甲基安非他命給我，撥一次500 、1,000 元」等語
      （原審卷(二)第227 頁），核其真意係指被告陳秀梅有轉賣
      行為無誤，證人蔡易男於原審時亦從未提及其從事殺雞行
      業，被告陳秀梅向其買雞，或其他人透過陳秀梅向其買雞
      之情事，是被告陳秀梅上開販賣甲基安非他命予證人蔡易
      男之事實，應堪認定。
    5.事實四(十)：
    (1)證人李富曾於偵查中結證稱：「97年8 月9 日15時55分14
      秒我以我的手機0000000000打電話到0000000000手機，通
      話內容中「雞肉」是指安非他命，我有吃安非他命，當然
      要拿錢給他，我給他500 元，他不用拿錢，我說很貴要拿
      ，我在他大寮那邊拿安非他命，那裡是三樓，上面還有搭
      鐵皮屋，在他那邊吸食，是姐仔交給我的，『石頭』是指
      安非他命。」等語（97年度偵字第6396號卷第16頁至第17
      頁），並有其2 人上開手機門號於97年8 月9 日15時55分
      14秒之通訊譯文內容：「A （陳秀梅）：怎樣？B （李富
      曾）：阿姊，妳那裡有雞肉嗎？A ：有。B ：等一下，我
      馬上過去。A ：好」及其2 人於同日16時32分1 秒以上開
      手機通話之內容：「A （陳秀梅）：你什麼時候要來？我
      等一下就過去，因為剛才康仔說要2 個石頭，我看不要好
      了，到時他又欠著，我先過去妳那裡再說」之通訊監聽譯
      文在卷可憑（見97年度偵字第6396號卷第94頁、第114 頁
      ），且證人即同案被告李建利於偵查中結證稱：「97年9
      月12日9 時27分35秒由0000000000我的電話撥至00000000
      00號電話，我問姊仔看有沒有石頭，石頭就是指甲基安非
      他命，我要買500 元，…」等語（見97年度偵字第6397號
      卷第6 頁）。何況一般石頭之蒐藏者，豈有不看到實物再
      決定是否購買，而僅以電話告知要幾個石頭即可成交之理
      ，可見證人李富曾於偵查中所證有關甲基安非他命之暗號
      為「雞肉」、「石頭」等語，應與事實相符，尚可採信。
    (2)雖證人李富曾於原審98年8 月6 日審理時結證稱：被告陳
      秀梅確有請伊施用甲基安非他命，伊亦確有要求被告陳秀
      梅幫忙買雞等語（見原審卷(二)第227 頁背面至第229 頁背
      面），然證人李富曾於偵查中，就其所通話之內容均證述
      明確，所證「雞肉係甲基安非他命之代號」一事亦與證人
      蔡易男於偵訊中所證相同（見97年偵字第6396號卷第206
      頁），其並就交易毒品之情節及施用地點交待詳盡，記憶
      甚為清晰，未見混亂或異常之情，且證人蔡易男從未提及
      其在從事賣雞肉之事，被告陳秀梅亦未賣雞肉，為何證人
      李富曾會向被告陳秀梅買雞肉？復佐證人李富曾在原審法
      院證稱檢察官並未對其以不正方法訊問等語，是其在偵查
      中所證確為可信，況甲基安非他命價格昂貴，若被告陳秀
      梅確僅為轉讓甲基安非他命，並無收取對價，證人李富曾
      何不據實以告，卻反而作對於被告陳秀梅為不利之證述，
      令被告陳秀梅受重罪之追訴，實有違常情，是證人李富曾
      於原審法院審理時所證顯為事後迥護被告陳秀梅之詞，不
      足採信。參以李富曾為警查獲後，警方經其同意所採尿液
      ，送驗結果呈甲基安非他命陽性反應，亦有高雄市立凱旋
      醫院濫用藥物尿液檢驗報告1 份在警卷(四)第466 頁足憑，
      可見證人李富曾向被告陳秀梅所購買之毒品確實係甲基安
      非他命無訛。被告陳秀梅此次販賣甲基安非他命之事實，
      堪以認定。
    8.事實四(十一)、(十二)：
    (1)證人即同案被告李建利於警詢時指稱：「97年9 月10日16
      時5 分10秒是我和陳秀梅通話，是指帶黑仔去陳秀梅家買
      2,500 元之甲基安非他命；97年9 月11日15時54分12由我
      的電話0000000000號撥至0000000000號，是陳秀梅的聲音
      ，石頭是指安非他命，跟她買新台幣500 元的安非他命，
      在陳秀梅大寮的家樓房間內交付給我，然後我把錢交給她
      。」等語（見警卷(三)第9 頁），復於偵查中結證稱：「97
      年9 月10日16時5 分10秒由我的0000000000號電話撥至00
      00000000號電話，那是我向姊仔買甲基安非他命，砲管是
      指玻璃管一支，這是我和我朋友綽號『黑仔』一起去大寮
      向姊仔買的，我出500 元，黑仔出2,000 元，我和黑仔在
      姊仔那邊吸一吸，剩下的甲基安非他命是我朋友黑仔所有
      ，玻璃管是要給我朋友黑仔，這次的甲基安非他命是姊仔
      拿給我的，這次在聯絡後我和我朋友黑仔約下午4 點10幾
      分到姊仔那邊；97年9 月11日15時54分12秒、18時10分20
      秒由我的0000000000號電話撥至0000000000號電話，那是
      我向姊仔買甲基安非他命，石頭是指甲基安非他命，後來
      我有買到500 元甲基安非他命，交易地點是在她家2 樓房
      間買的，我開車去那邊。」等語（見97年度偵字第6397號
      卷第5 頁至第6 頁）。
    (2)證人李建利所證上情，核與其之0000000000號手機與被告
      陳秀梅所持0000000000號手機於97年9 月10日16時5 分10
      秒之通話監聽譯文內容：「A （李建利）：大姊喔。B （
      陳秀梅）：嗯。A ：大姊，你那邊有沒有「砲管」？B ：
      有，但是，有啦。A ：有，等一下帶一個進去處理，你拿
      一支砲管給他。B ：好。A ：OK」、97年9 月11日15時54
      分12秒「A （李建利）：喂，大姊喔。B （陳秀梅）：有
      。A ：你那邊有沒有石頭？B ：沒有，我現在在外面找找
      看。A ：喔，好」、同日18時10分20秒「B （陳秀梅）：
      喂，沒有，你那也沒有了。A （李建利）沒有？不是有，
      有人要處理的。B ：等一下再打給你。A ：他們說幾千塊
      。B ：好啦，再打給你我來找」等情相符（見警卷(三)第50
      頁至第51頁）。參以李建利為警查獲後，警方經其同意所
      採尿液，送驗結果呈甲基安非他命陽性反應，亦有高雄市
      立凱旋醫院濫用藥物尿液檢驗報告1 份在警卷(四)第463 頁
      足憑，可見證人李建利向被告陳秀梅所購買之毒品確實係
      甲基安非他命無訛。是被告陳秀梅所犯此部分2 次販賣甲
      基安非他命予證人李建利之事實，應無疑義。
  (五)事實五部分：
    1.事實五(一)、(二)：
    (1)證人姚文隆於偵查中結證稱：「97年7 月13日晚上10時30
      分我以0000000000號手機與陳秀梅0000000000號手機通話
      內容是指我向她說要拿東西，譯文中有提到拿二件是翻錯
      了，我是要向陳秀梅買半半的，就是4 分之1 錢量的甲基
      安非他命順便要還她在三、四天（7 月11日）前向她買3,
      000 元的甲基安非他命，這次也是買3,000 元的甲基安非
      他命，後來在她家裡交易。而97年7 月14日凌晨3 時49分
      40秒我以0000000000號手機與陳秀梅0000000000號手機通
      話內容，那是我前往快到她那邊時打的電話，要購買上述
      4 分之1 錢的甲基安非他命，我約在凌晨4 點15分左右到
      陳秀梅大寮的住處，附近有一個水塔，她住在三樓，是在
      她家外面由洪博文交付甲基安非他l 包；97年7 月16日凌
      晨5 時12分5 秒我以0000000000號手機與陳秀梅00000000
      00號手機通話內容，是指我在97年7 月14日向她買及還甲
      基安非他命的錢總共應該是6,000 元，但我先拿2,000 元
      給洪博文後面還有欠4,000 元，所以我在電話向她說要還
      她錢，講完電話約隔半個小時，我就拿錢到姊仔陳秀梅家
      裡。」等語（見97年度偵字第6396號卷第391 頁），而其
      復於原審98年8 月6 日審理時結證稱：「我在警詢筆錄講
      97年7 月13日交付的毒品，是叫博文的人拿出來的，是一
      手交貨，一手交錢。」等語（見原審卷(二)第224 頁）。
    (2)證人姚文隆所證上情，核與其手機與被告陳秀梅上開手機
      於97年7 月13日22時30分之通話內容：「A （陳秀梅）：
      喂。B （姚文隆）：姐仔喔？A ：是。B ：妳可有出門？
      A ：沒有，你來。B ：阿？A ：我在家阿。B ：等一下我
      這用一用過去跟妳拿2 件。A ：你是誰人？B ：隆仔啦。
      A ：好好。B ：姊阿，那天透早那趟我是不是跟妳拿半？
      A ：不是，4 分之1 。B ：我朋友拿錢再拿給妳。A ：我
      跟你講電話不要講這些東西。B ：好好好」、及97年7 月
      14日3 時49分40秒之通話內容：「B （姚文隆）：姐仔，
      妳那邊還有硬的嗎？A （陳秀梅）：現吃的。B ：阿？A
      ：你來。B ：但是我明天才可以給妳喔。A ：你來我用石
      頭把你丟，緊來。B ：緊過去嗎？A ：來才講。B ：好」
      等情相符（見97年度偵字第6396號卷第410 頁），而上開
      2 次購買毒品尚積欠4,000 元一事，亦與證人姚文隆於97
      年7 月16日5 時12分5 秒以傳送至被告陳秀梅上開手機之
      簡訊內容「姐。看你什麼時候有空，欠你的4 千隨時跟我
      拿，我不是那種拿東西不給錢的。」等語相符（見97年度
      偵字第6396號卷第411 頁），是證人姚文隆所述均與監聽
      譯文內容互核無誤，應可採信，被告陳秀梅、洪博文確有
      上開共同販賣甲基安非他命之行為。
    2.事實五(三)：
    (1)證人陳永祥於偵查中結證稱：「97年8 月3 日12時21分13
      秒、12時42分46秒、17時5 分57秒以我的0000000000號手
      機撥打至陳秀梅0000000000號手機，由洪博文接聽，這次
      我是向他要買甲基安非他命3 錢，但這次他說沒有甲基安
      非他命，所以沒有買成，我在東港渡船場那邊等很久才等
      到陳秀梅，陳秀梅在車上向我說沒有甲基安非他命，我們
      在車上聊10分鐘。洪博文沒有到屏東，是我和洪博文說完
      電話，就由陳秀梅就打電話聯絡我，她說要來東港，我不
      知道她用那支手機打的，三錢的甲基安非他命差不多7 、
      8 千元。」等語（見97年度偵字第6396號卷第319 頁），
      核與陳秀梅所持用之0000000000號手機與證人陳永祥所持
      用之0000000000號手機於97年8 月3 日12時21分13秒、12
      時42分46秒、17時5 分57秒之通訊監聽譯文相符：「B （
      陳永祥）：博文兄，我祥仔。A （洪博文）：祥仔怎樣？
      B ：你們現在「半台」是多少？A ：我幫你問看麥。B ：
      我是想湊一湊拿半台恰好勢。A ：好。B ：我看價錢是多
      少我跟他們說，等一下我去找你。B ：等一下我打給你」
      、「A （洪博文）：祥仔喔？B （陳永祥）：是。A ：我
      跟你說他可能還在睡，價格差不多45到50，不會超過50。
      B ：這樣喔？按呢我錢額不夠，我先拿散錢好了。A ：你
      先過來再說。B ：你不就拿來東港給我。A ：拿到東港？
      B ：是啊。B ：按呢喔？B ：你拿下來拿3 錢給我。B ：
      3 錢喔？好呀」、「A （陳秀梅）：你在哪裡我怎麼沒看
      到你？B （陳永祥）：我在對面呀！A ：等一下。B ：我
      走過去拆票這邊。A ：你穿紅色衣服嗎？B ：是。A ：你
      走過來白色這台車轉角這。B ：轉角？A ：你有看到在閃
      燈..B ：有」等語相符，亦與陳秀梅所持用之0000000000
      號手機於97年8 月3 日17時5 分57秒所示之基地台於屏東
      市○○鎮○○路1 段212 號互核無誤（見97年度偵字第63
      96號卷第290 頁）。
    (2)雖證人陳永祥於本院前審99年6 月1 日審理時結證稱：該
      次係伊打電話找洪博文代買甲基安非他命，之後係由陳秀
      梅到東港渡船場與伊會合要合資購買甲基安非他命，但等
      1 、2 小時並未等到賣的人，所以沒有買成等語（見本院
      上訴卷第173 頁反面至第175 頁），然依其等上開通話內
      容可知，被告洪博文已先為證人陳永祥確認毒品價格，並
      同意為其前往東港交易，若無甲基安非他命可供取貨，以
      電話中告知證人陳永祥即可，當無待陳永祥自小琉球搭船
      前往東港，再苦等1 、2 小時後，始當面告知陳永祥並無
      甲基安非他命之理。又依上開通話內容，並無「代買、合
      資」購毒之言詞存在，是證人陳永祥於本院前審上開所稱
      「代買、合資」等語，顯屬無據，而有事後迴護被告洪博
      文、陳秀梅之情，自難採信。參以陳永祥為警查獲後，警
      方經其同意所採尿液，送驗結果呈甲基安非他命陽性反應
      ，亦有高雄市立凱旋醫院濫用藥物尿液檢驗報告1 份在警
      卷(四)第480 頁足憑，可見證人陳永祥向被告洪博文、陳秀
      梅所購買之毒品確實係甲基安非他命無訛。從而，被告洪
      博文、陳秀梅此部分販賣甲基安非他命給陳永祥，且已完
      成交易之事實，應可認定。
    3.事實五(四)：
    (1)證人即同案被告李建利於偵查中結證稱：「97年9 月12日
      9 時27分35秒由0000000000我的電話撥至0000000000號電
      話，我問姊仔看有沒有石頭，石頭就是指甲基安非他命，
      我要買500 元，我約在上午9 點多還沒有到10點左右去買
      的，甲基安非他命她是以夾鏈袋包裝的，是姊仔把甲基安
      非他命交給我的，我打電話到姊仔的0000000000手機，起
      先是姊仔接聽，後來是由洪博文接聽的，我稱呼洪博文「
      兄仔」」等語（見97年度偵字第6397號卷第6 頁）。而其
      所持用之0000000000號手機確於97年9 月12日9 時27分35
      秒撥打陳秀梅之0000 000000 號手機，並與被告陳秀梅及
      洪博文有下列通話：「A ：（李建利）：喂，大姊。B （
      洪博文）：喂。A ：兄仔喔，那裡有石頭嗎？B ：有。A
      ：有嗎？我過去處理」等語，有監聽譯文在卷可按（見監
      聽卷第17頁），是被告陳秀梅、洪博文此部分販賣甲基安
      非他命之事實，應無疑義。
    (2)雖證人即同案被告李建利於原審98年8 月6 日審理時改稱
      ：被告洪博文、陳秀梅僅有請伊施用甲基安非他命，電話
      中係伊向被告洪博文詢問有無甲基安非他命，但並無買賣
      ，是警叫伊在警、偵中說有向洪博文買甲基安非他命才可
      以交保等語（見原審卷(二)第232 頁背面至第233 頁背面）
      ；然證人李建利此部分翻異前詞改稱上情並非可採（如上
      所述），而被告洪博文、陳秀梅此部分所辯上情，亦與客
      觀證據所示有違，與常情不符，不足採信。是被告洪博文
      在告知證人李建利有甲基安非他命後，證人李建利即前往
      向被告洪博文、陳秀梅購買甲基安非他命之事實，應堪認
      定。至於被告之原審辯護意旨所陳「李建利曾在警詢供稱
      毒品係向陳進祥購買，員警不依此追查，卻要其證稱毒品
      係向被告洪博文、陳秀梅購買，顯有可疑」云云，但證人
      李建利於原審法院羈押庭供稱：伊毒品除向被告洪博文、
      陳秀梅購買之外，亦有向他人買過等語（見97年度聲羈字
      第292 號卷第6 頁反面），是其毒品來源非同一，自難謂
      其即無向被告洪博文、陳秀梅購買毒品之事實。
  (六)事實六部分：
    1.事實六(一)：
    (1)證人朱則輝於偵查中結證稱：「97年6 月18日22時27分由
      我的0000000000手機撥至0000000000號手機，通話者是我
      跟小主仔，內容是我請他幫我拿6,000 元的海洛因，半半
      是指四分之一錢，我打電話完馬上去大寮光明路那邊的萊
      爾富，我在那邊等了約半小時，我是借人家的車開車過去
      的，對方也是開車來的，好像是藍色的車子，但是交易沒
      有成功，當天因為他沒有帶東西來，他叫我跟他去屏東拿
      ，我不想再去屏東，所以我就不要了。」等語（見97年度
      偵字第6397號卷第151 頁），又被告李建利即為綽號「小
      主仔」之人，業據證人朱則輝於原審98年11月24日審理時
      證述明確（原審卷(三)第79頁反面、第80頁）。
    (2)證人朱則輝所證上情，核與其持用之0000000000號手機於
      97年6 月18日22時29分28秒曾與被告李建利所持用之0000
      000000號手機，有如下之通話內容如下：「A （李建利）
      ：喂，你說。B （朱則輝）：喂，小主，我阿輝，你用小
      的半半、半分、1 錢的一半。A ：半片嗎？B ：沒我想看
      看，6,000 元、半錢一半。A ：6,000 半半嗎？B ：好。
      A ：喔，好。B ：你現在可以過來大寮萊爾富嗎？我現在
      沒有過去你那。A ：我現在過去，我在屏東市。B ：你過
      來萊爾富現在我過去你過來剛好。A ：萊爾富？我現在屏
      東市了，我過去。B ：總共多少？A ：半半嗎？B ：多少
      ？A ：我問我大哥好了。B ：你不要用太壞。A ：我不會
      跟你動。B ：你不要用太壞，我朋友說前面好，太後面就
      不好了。A ：我大仔說不可動我就沒跟你動。B ：他有跟
      我說過。A ：6,000 就6,000 。B ：這樣好嗎？A ：好啦
      ，我現在從屏東過去。B ：喔好」等情相符（見監聽卷第
      63頁至第64頁）。
    (3)雖證人朱則輝於原審98年11月24日審理時結證稱：伊係拜
      託被告李建利購買海洛因等語（見原審卷(三)第79頁背面）
      ；惟參酌其2 人監聽譯文內容係證人朱則輝直接向被告李
      建利訂購毒品數量並議價，而無託被告李建利幫忙購買之
      意，被告李建利更得左右毒品之品質，是其為販賣海洛因
      予朱則輝甚明，其2 人有本次交易海洛因之行為，要無疑
      義。
    2.事實六(二)、(三)、(四)：
    (1)證人呂美伶於偵查中結證稱：「97年9 月14日19時20分41
      秒從我家用電話00-000000 撥打至0000000000號電話，當
      中講到l 千元是指買1,000 元的海洛因，他在當天晚上9
      點多拿來我家，海洛因他用香煙盒裝的，他是由我家的窗
      戶拿交給我的，當天我現拿現金1,000 元給他；同日21時
      23分50秒及21時27分13秒之通話是「小主仔」說要補給我
      ；同日21時57分15秒之通話當時他說他快到了，已經下88
      快速道路，我打完約隔半個小時才拿到海洛因，約在晚上
      22點30分左右，後來他只有拿1,000 元的海因的數量給我
      而已，是在我家的窗口交給我的。」等語，其又證稱：「
      97年9 月15日下午1 時14分49秒、13時38分49秒從我家用
      電話00-000000 撥打至0000000000號電話，通話中1 張是
      指我要向他買l,000 元的海洛因，當天我以為他有把我的
      電腦要回來，我想說把海洛因放在電腦裡面就好，但後來
      他沒有把電腦要回來，當天下午2 點在他將海洛因放在香
      煙盒子裡面拿到我家裡交給我。」等語，復證稱：「97年
      9 月16日6 時34分8 秒用電話00-000000 撥打至00000000
      00號電話，通話中是我要向他買海洛因2,000 元，我叫他
      用香煙盒裝二支香煙，這樣我爸爸才不會懷疑，後來他在
      中午12點多拿來我家交給我，海洛因是用香煙盒裝的，當
      時我沒有交錢給他，因為之前他已經向我拿1 萬元給他，
      我叫他電腦要回來，但他沒有把電腦要回來還我，1 萬元
      是在97年9 月15日拿給他的，所以2,000 元就從這1 萬元
      扣掉。」等語（見97年度偵字第6396號卷第44頁、第45頁
      ）。
    (2)被告李建利即為證人呂美伶上開交易毒品之對象，亦據證
      人呂美伶於原審98年11月24日審理時證述明確（見原審卷
      (三)第77頁至第79頁），所述交易情節均無出入，應為可採
      ，且核與證人呂美伶與被告李建利上開電話於97年9 月14
      日、9 月15日、9 月16日之通訊監聽譯文內容：97年9 月
      14日19時20分41秒「A ：（李建利）：喂。B （呂美伶）
      ：電腦你明天可以拿過來，我跟我爸爸說晶片整個沾到水
      ，整個晶片換掉要6,000 元。A ：好，B ：你再多拿1 千
      元的東西過來，他不說5 千嗎？A ：對。B ：你現在帶1
      千的東西過來。A ：明天還是現在？B ：現在有嗎？可以
      嗎？A ：可以」、97年9 月14日21時23分50秒「A ：喂。
      B ：要補多少？A ：很多，二千以上。B ：好」、97 年9
      月14日21時27分13秒「B （呂美伶）：你從我家的窗口拿
      給我就好了。A （李建利）：好，B ：你現在要過來了嗎
      ？A ：對」、97年9 月14日21時57分15秒「A （李建利）
      ：喂。B （呂美伶）：你到哪裡了？A ：快到了，雨下很
      大。B ：多久到？A ：我要下88」、97年9 月15日13時14
      分49秒「A （李建利）：喂。B （呂美伶）：你那邊「小
      主仔」那邊嗎？A ：對。B ：你順便拿一張東西過來。A
      ：我要怎樣跟妳爸講？B ：妳跟他說跑到台南的車馬費。
      A ：妳要自己跟你爸講。B ：我知道。A ：我不敢講。B
      ：你過來看多少錢我就拿給你，你電腦拿回來。A ：全部
      9 千，妳又要拿1 千，全部1 萬。B ：好。A ：我對妳說
      妳跟妳爸講。B ：好啦」、97年9 月15日13時54分14秒「
      A （李建利）：喂。B （呂美伶）：你順便處理一張過來
      。A ：好，妳叫妳爸拿1 萬給我。B ：我知道。A ：我快
      到你那邊。B ：我知道我有跟我爸講。A ：我跟我朋友約
      在那邊，我馬上就到，我拿進去。B ：好」、97年9 月15
      日14時1 秒「B （呂美伶）：喂。A （李建利）：到了。
      B ：好」、97年9 月16日11時59分1 秒「A （李建利）：
      喂（呂美伶）。B ：你記得菸殼裡面放2 根菸。A ：好。
      B ：你到哪裡了？A ：快到了。B ：到哪邊。A ：快到大
      寮了。B ：好」、97年9 月16日12時13分9 秒「A （李建
      利）：喂。B （呂美伶）：我跟你講，你就直接菸盒丟在
      我家門口就好。A ：好，你要在那邊撿。B ：我要坐輪椅
      出去。A ：好，OK。B ：你等一下順便去拿錢。A ：對」
      等情相符（見監聽卷第22頁至第37頁），是被告李建利上
      開3 次販賣海洛因之行為，應無疑義。至於證人呂美伶於
      原審98年11月24日審理時雖又結證稱：「伊係拜託被告李
      建利買海洛因」等語（見原審卷(三)第79頁），然觀諸上開
      通話內容，客觀上均未有「代購」之意，是此部分證詞自
      難佐為有利於被告李建利之認定。
    (3)被告李建利雖辯稱其係和證人呂美伶合資購買毒品等語；
      然一般合資購買毒品者之動機，或因手頭較不寬裕，或因
      集資可購得量大且品質較優之毒品，雖不一而足，然毒品
      量微價高，且依其品質、純度對解癮之效果亦有差別，故
      施用毒品者對於購入毒品之重量、品質及純度等無不錙銖
      必較，從而合資購毒之數人，必將出資之比例言明在先，
      復依各自比例出資完足，並盡可能當面要求毒販依各人出
      資金額分裝，苟未能相偕前往取得毒品者，亦當要求出面
      取得毒品之人，需將整體毒品在數人面前依出資比例分裝
      ，而確保自己所取得之毒品數量或品質可與分攤之價格相
      當，方符常理。而證人呂美伶與被告李建利上開通話內容
      中，僅證人呂美伶單方提及毒品數量及價格，未見被告李
      建利表明其欲出資之數額及數量，且被告李建利係將1,00
      0 元、2,000 元等值之海洛因放入香煙盒中交付予證人呂
      美伶，證人呂美伶事後亦未再確認其與被告李建利取得之
      數量，若係屬合資，證人呂美伶如何得知其取得之數量與
      付出之金額相符，而未遭被告李建利予以偷斤減兩？基此
      ，本件與合資購買之情形有違，被告李建利上開所辯，顯
      不足採。
  (七)事實七部分：
    1.事實七(一)：
    (1)證人黃惠鈴於偵查中結證稱：「97年7 月13日下午10時32
      分59秒以我的0000000000號手機撥至小主仔0000000000號
      手機，通話當中說的半半、3 張是指安非他命3,000 元，
      我有說好，我們約在林邊，但是後來我有傳簡訊跟他說我
      不能出去。」等語（見97年度偵字第6397號卷第236 頁、
      第237 頁），而其所證該「小主仔」之人即為被告李建利
      ，業據證人黃惠鈴於原審98年10月6 日審理時證述明確（
      見原審卷(二)第321 頁反面）。
    (2)證人黃惠鈴所持用之0000000000號手機門號確與被告李建
      利所持用之0000000000號手機於97年7 月13日下午10時32
      分59秒有下列通話：「B （黃惠鈴）：喂。A （李建利）
      ：你剛說的要嗎？B ：你就說那個。A ：好啦，就半半3
      張。B ：半半3 張嗎？喔，好。A ：你在哪裡？B ：林邊
      。A ：好啦好」等語，有其2 人之監聽譯文在卷可按（見
      監聽卷第62頁），是證人黃惠鈴於偵訊中所述與通訊監聽
      譯文內容相符，應可採信。
    (3)雖證人黃惠鈴於原審98年10月6 日審理時結證稱：僅係要
      求被告李建利幫伊問有無毒品等語；惟參酌其2 人監聽譯
      內容已就毒品數量及金額論定，並非僅代為詢問，且證人
      黃惠鈴於警詢中證稱：伊不願指認被告李建利曾販賣伊毒
      品，是因為怕事後會有麻煩等語（見警卷(四)第69頁，97年
      度偵字第6397號卷第242 頁），是其於原審審理時上開所
      證，應係事後迥護被告李建利之詞，況證人黃惠鈴於原審
      98年10月6 日審理時再次確認其於偵訊中所述係屬實在等
      情（見原審卷(二)第321 頁反面），益證被告李建利已著手
      販賣甲基安非他命之行為無誤。又證人黃惠鈴上開向被告
      李建利購買甲基安非他命最終未完成交易等情，業據證人
      黃惠鈴證述如前，核與證人許村賓於偵訊中所證：「黃惠
      鈴是我女朋友，我不讓他出去，是因為我怕她又去沾毒品
      」等語相符（見97年度偵字第6397號卷第238 頁），是本
      次其2 人交易甲基安非他命未遂之事實，堪以認定。
    2.事實七(二)：
    (1)證人許照明於偵查中結證稱：「97年7 月21日下午7 時28
      分44秒、21時59分53秒我以0000000000撥至小主仔000000
      0000通話，我要跟他買硬的就是安非他命500 元，500 元
      買1 包，我說差500 讓我欠著，在新園鄉路口交貨，我是
      騎機車去要往他家的方向的路口交貨，他安非他命是夾鏈
      袋裝著的。」等語（見97年度偵字第6397號卷第126 頁至
      第127 頁），復於原審98年11月24日審理時證述屬實（見
      原審卷(三)第80頁反面、第81頁），核與證人許照明000000
      0000號手機與被告李建利0000000000號手機分別於97年7
      月21日19時28分44秒、21時59分53秒之通話內容：「A （
      李建利）：喂。B （許照明）：少主大仔你要過來嗎？A
      ：你在哪裡，安那我晚一點才下去。B ：什麼？A ：我現
      在在高雄。B ：喔好，沒關係。A ：如果叫你那個。B ：
      什麼？A ：你問看看，有沒有要的我帶下去的。B ：那一
      種？A ：都有。B ：這樣喔。A ：你馬上去問。B ：你要
      下去了嗎？A ：你馬上去問一下，我馬上去處理」、「B
      （許照明）：大仔。A （李建利）：弟阿，安那？B ：現
      在我騎去他那裡現他騎去東港不知做什麼怎麼，我現在不
      知，所以我騎回去了，不知多久。A ：沒有關係，明天過
      去就好。B ：我知道，我的意思我先那個有辦法嗎？A ：
      現在嗎？沒有。B ：怎樣嗎？A ：你要做什麼？B ：我先
      跟你差500 明天拿給你有辦法嗎？A ：好啦。B ：用好一
      點。A ：我知道。B ：我要到你家了」等語相符（見97年
      度偵字第6397號卷第95頁至第96頁），足證被告李建利向
      證人許照明兜售甲基安非他命後，在證人許照明應允並約
      定購買金額後，其即持往約定地點交付甲基安非他命與證
      人許照明，應可認定。
    (2)雖證人許照明於原審98年11月24日審理時結證稱：「我50
      0 元是指下次買毒品時再拿給他，我後來有再跟他接觸，
      我當時的意思是要跟他賒帳。」等語（見原審卷(三)第81頁
      正反面），然卷內無從得知證人許照明及被告李建利在此
      之後有無買賣毒品，並無證據可認定證人許照明已交付此
      次買賣價金，惟本次被告李建利既已交付甲基安非他命予
      證人許照明，即屬販賣既遂，有無取得價金並不影響其販
      賣甲基安非他命行為之成立。
  (八)毒品危害防制條例所規定之販賣毒品罪，雖未明示「營利之
    意圖」為其犯罪構成要件，然「販賣」一語，在文義解釋上
    當然已寓含有買賤賣貴，而從中取利之意思存在。且從商業
    交易原理與一般社會觀念而言，販賣行為在通常情形下，仍
    係以牟取利益為其活動之主要誘因與目的。又政府為杜絕毒
    品氾濫，毒害人民甚深，再三宣導民眾遠離毒品、媒體報導
    既深且廣，對於禁絕毒品之政策，應為大眾所熟悉。再政府
    對於查緝施用、轉讓及販賣毒品無不嚴格執行查緝，且毒品
    物稀價昂、不易取得，苟無利可圖，縱屬至愚，亦無甘冒被
    取締移送法辦判處重刑之危險而平白從事販賣毒品。況販賣
    毒品乃違法行為，非可公然為之，且有其獨特之販售路線及
    管道，亦無公定之價格，復可任意增減其分裝之數量，而每
    次買賣之價量，亦可能隨時依市場貨源之供需情形、交易雙
    方之關係深淺、資力、對行情之認知、查緝是否嚴緊，及購
    買者被查獲時供述購買對象之可能性風險評估等諸般事由，
    而異其標準，非可一概而論，是販賣之利得，誠非固定，而
    縱使販賣之人從價差或量差中牟利方式雖異，其意圖營利之
    非法販賣行為仍屬同一。被告陳秀梅、李建利上開販賣第一
    、二級毒品之行為及被告洪博文上開販賣第二級毒品之行為
    ，或已自買家處獲得利益，或就毒品而為議價，業如上述，
    是被告被告陳秀梅、李建利2 人就販賣第一、二級毒品、被
    告洪博文就販賣第二級毒品予上開對象時均具有牟利之意圖
    ，應可認定。
  (九)自被告陳秀梅上開住處所扣得之電子秤1 台，經送高雄市立
    凱旋醫院檢驗結果，其上殘有海洛因及甲基安非他命之成分
    ，有該院97年10月27日高市凱醫驗字第8600號濫用藥物成品
    檢驗鑑定書在卷可證（見警卷(四)第485 頁），此鑑驗結果，
    係檢驗機關本於專業知識及以精密儀器或科學檢驗方法所得
    之結論，自可憑信。另有被告洪博文所有供販賣上開毒品所
    用之三星牌手機（含0000000000號SIM 卡1 張）、被告李建
    利所有供販賣上開毒品所用之ANYCALL 牌手機（含00000000
    00號SIM 卡1 張) 扣案可資佐證。
  (十)綜上所述，本件事證明確，被告陳秀梅、李建利所為上開販
    賣第一、二級毒品，被告洪博文所為上開販賣第二級毒品等
    犯行，均堪認定。至於被告李建利辯護人於本院前審聲請再
    傳訊證人呂美伶、朱則輝、黃惠鈴、許照明，欲證明「被告
    李建利有無上開販賣海洛因或甲基安非他命給渠等」（見本
    院上訴卷第136 頁），然證人等關於上開待證事項，已於原
    審證述明確，且經本院採證論述如上，則此部分待證事實業
    已明確，依刑事訴訟法第163 條之2 第2 項第3 款規定，本
    院認此部分調查已無必要，附此敘明。
三、論罪部分：
  (一)按被告陳秀梅、洪博文、李建利上開行為後，毒品危害防制
    條例業於98年5 月20日修正公布，原毒品危害防制條例第4
    條第1 項、第2 項規定：「製造、運輸、販賣第一級毒品者
    ，處死刑或無期徒刑；處無期徒刑者，得併科新臺幣1 千萬
    元以下罰金」、「製造、運輸、販賣第二級毒品者，處無期
    徒刑或7 年以上有期徒刑，得併科新臺幣7 百萬元以下罰金
    」，修正後同條例第4 條第1 項、第2 項則分別修正為：「
    製造、運輸、販賣第一級毒品者，處死刑或無期徒刑；處無
    期徒刑者，得併科新臺幣2 千萬元以下罰金」、「製造、運
    輸、販賣第二級毒品者，處無期徒刑或7 年以上有期徒刑，
    得併科新臺幣1 千萬元以下罰金」，是罰金法定刑部分已為
    提高，依刑法第2 條第1 項前段規定，應適用修正前之法律
    較有利於被告3 人。
  (二)核被告陳秀梅販賣海洛因、甲基安非他命，係犯修正前之毒
    品危害防制條例第4 條第1 項、第2 項之販賣第一、二級毒
    品罪；核被告洪博文販賣甲基安非他命，係犯修正前之毒品
    危害防制條例第4 條第2 項之販賣第二級毒品罪；又核被告
    李建利販賣海洛因予呂美伶、販賣甲基安非他命予許照明之
    行為，係各犯修正前同條例第4 條第1 項、第2 項之販賣第
    一、二級毒品既遂罪；另核被告李建利各販賣海洛因、甲基
    安非他命予朱則輝、黃惠鈴行為，係各犯修正前同條例第4
    條第6 項、第1 項、第2 項之販賣第一、二級毒品未遂罪（
    公訴人認此部分係屬既遂犯，容有未洽）。又被告洪博文（
    僅有販賣第二級毒品）、陳秀梅、李建利，各於販賣第一、
    二級毒品前，所持有第一、二級毒品之低度行為，均為其等
    之後販賣第一、二級毒品之高度行為所吸收，均不另論罪。
  (三)被告陳秀梅就上開事實欄三、五部分，與洪博文彼此間，互
    有犯意聯絡及行為分擔，為共同正犯；被告陳秀梅就上開事
    實欄二、(一)部分與綽號「黑忠」之不詳姓名成年男子，就上
    開事實欄二(三)部分與甲男及「黑忠」，就上開事實欄四、(二)
    部分與綽號「狗更仔」（乙男）之不詳姓名成年男子，就上
    開事實欄四、(三)、(四)部分與李富曾，均有犯意聯絡及行為分
    擔，各為共同正犯。至被告陳秀梅雖於上開事實欄二、(二)部
    分請某男為證人蘇順發開門，於上開事實欄四、(二)部分請李
    富曾為證人王世明開門，於上開事實四、(五)部分請同案被告
    洪博文為證人吳駿凱開門，然尚不能因其等之開門行為，遽
    認定其等知情並有參與被告陳秀梅各該次販毒情事，要難認
    為共同正犯（被告洪博文部分，如後所述「不另無罪之諭知
    」部分）。
  (四)被告李建利已著手於販賣海洛因予證人朱則輝及販賣甲基安
    非他命予證人黃惠鈴，惟因無法順利交付毒品而不遂，是上
    開2 次犯行均為未遂犯，併均依刑法第25條第2 項規定，減
    輕其刑。
  (五)被告洪博文有如上開事實欄一所載之前案紀錄，有台灣高等
    法院被告前案紀錄表在卷可按，其於有期徒刑執行完畢後，
    5 年內故意再犯上開有期徒刑以上之各罪，皆為累犯，是除
    其所犯販賣第二級毒品法定刑為無期徒刑部分依法不得加重
    外，其餘各罪均應依刑法第47條第1 項規定，加重其刑。
  (六)毒品危害防制條例制定之目的，係為防制毒品危害，維護國
    民身心健康，而有關販賣第一級毒品罪責部分，則處以死刑
    或無期徒刑之重刑；然若未區別行為人販賣第一級毒品之數
    量、時間、所得，及所造成之危害，一律處以死刑或無期徒
    刑之重刑，自非罰其所當罰刑事政策之目的，亦非為阻絕毒
    害之唯一方法，本件被告陳秀梅、李建利為圖私利而販賣第
    一級毒品海洛因，所為雖有不該，惟原審法院審酌被告2 人
    每次販賣數量非多，每次販賣所得金額亦最多為數千元不等
    ，其等犯罪情節與其他查獲販賣毒品之重量達數公斤至數百
    公斤之大盤毒梟，對社會之危害程度相比，其惡性尚非重大
    不赦，乃認若對其量處所犯該罪之法定最輕本刑，猶嫌過重
    ，在客觀上足以引起一般人之同情，情節尚堪憫恕，爰依刑
    法第59條之規定，就其等所犯販賣第一級毒品罪均減輕其刑
    ，並就被告洪博文之部分，予以先加後減之。而被告李建利
    販賣第一級毒品予朱則輝之部分（即上開事實欄六、(一)）有
    未遂及酌減之減輕事由，爰就該部分上開犯行依法遞減之。
  (七)按修正後毒品危害防制條例第17條第1 項規定「犯第4 條之
    罪，供出毒品來源，因而查獲其他正犯或共犯者，減輕或免
    除其刑」，修正前之同條文固亦規定「犯第4 條之罪，供出
    毒品來源，因而破獲者，得減輕其刑」，而本件被告李建利
    於上開警詢、偵查中雖有指認被告洪博文、陳秀梅販賣第一
    、二級毒品毒品之情，然上開毒品危害防制條例（不論修正
    前、後）所稱「供出毒品來源，因而破獲者」，係指被告供
    出毒品來源之有關資料，諸如前手之姓名、年籍、住居所、
    或其他足資辨別之特徵等，使調查或偵查犯罪之公務員因而
    對之發動調查或偵查並破獲者而言。申言之，被告之「供出
    毒品來源」，與調查或偵查犯罪之公務員對之發動調查或偵
    查並進而破獲之間，論理上須具有先後且相當的因果關係，
    非謂被告一有「自白」、「指認」毒品來源之人，而破獲在
    後，即得依上開規定予以減刑。若被告供出毒品來源者之前
    ，調查或偵查犯罪之公務員已有確切之證據，足以合理之懷
    疑被告所供販賣毒品來源之人，則嗣後之破獲與被告之「供
    出毒品來源」間，即欠缺先後且相當的因果關係，自不得適
    用上開規定予以減刑」（最高法院97年度台上字第1475號判
    決意旨參照），經查本件在被告李建利為警查獲而為警詢前
    ，員警已對被告洪博文、陳秀梅實施監聽並獲取相關販賣毒
    品之通話，此有卷附通訊監察書及上開監聽譯文可佐，是被
    告洪博文、陳秀梅並非因被告李建利之指認，而得知其等有
    販賣毒品情事，依照上開說明，未符上開減刑規定之要件。
  (八)按所謂集合犯是指立法者所制定之犯罪構成要件中，本就預
    定有數個同種類之行為將反覆實行之犯罪而言，將各自實現
    犯罪構成要件之反覆多數行為，解釋為集合犯，而論以一罪
    。是以對於集合犯，必須從嚴解釋，以符合立法本旨。觀諸
    毒品危害防制條例所定之販賣毒品罪之構成要件文義，實無
    從認定立法者本即預定該犯罪之本質，必有數個同種類行為
    而反覆實行之集合犯行，故販賣毒品罪，難認係集合犯。因
    此，就刑法修正施行後多次販賣毒品之犯行，採一罪一罰，
    始符合立法本旨（最高法院97年度台上字第180 號判決意旨
    參照），本件被告3 人所犯上開各罪，依據上開說明，均屬
    犯意各別、行為互殊之數罪關係，應予分論併罰。公訴意旨
    及被告李建利辯護意旨所認「被告3 人多次販賣海洛因、甲
    基安非他命之行為，應僅成立集合犯之一罪」等語，即有誤
    會，併此敘明。
四、原審就被告洪博文所犯販賣第一級毒品2 罪外（該部分已經
    判刑確定），認被告洪博文、陳秀梅、李建利3 人罪證明確
    ，因而適用修正前之毒品危害防制條例第4 條第1 項、第2
    項、第6 項、第18條第1 項前段、第19條第1 項，刑法第2
    條第1 項、第11條、第28條、第59條、第47條第1 項、第25
    條第2 項、第37條第2 項、第51條第5 款、第8 款、第9 款
    等規定，並審酌被告洪博文、陳秀梅、李建利無視政府推動
    之禁毒政策，竟販賣或幫助販賣海洛因及甲基安非他命，戕
    害國民身心健康，並破壞社會治安，惡性非輕，素行、生活
    狀況、智識程度，被告3 人販賣毒品之時間、次數、獲利等
    對社會治安造成之危害，犯後否認犯行之態度等一切情狀，
    分別量處如附表一所示之刑，及依被告陳秀梅、李建利販賣
    第一、二級毒品，及被告洪博文販賣第一級毒品之犯罪性質
    ，認有褫奪公權之必要，併予宣告如附表一所示之期間，再
    依法各定其3 人應執行之刑（被告洪博文應執行有期徒刑17
    年，禠奪公權10年【包括販賣第一級毒品2 罪已確定部分】
    ；陳秀梅應執行有期徒刑25年，禠奪公權10年；李建利應執
    行有期徒刑18年，禠奪公權10 年 ）。復敘明：
  (一)按毒品危害防制條例第19條第1 項規定「犯第4 條至第9 條
    、第12條、第13條或第14條第1 項、第2 項之罪者，其供犯
    罪所用或因犯罪所得之財物，均沒收之，如全部或一部不能
    沒收時，追徵其價額或以其財產抵償之」；又共同正犯之犯
    罪所得為新臺幣時，因係合併計算，且於全部或一部不能沒
    收時，以其財產抵償之，為避免執行時發生重複沒收、抵償
    之情形，故各共同正犯之間係採連帶沒收主義，於裁判時僅
    諭知連帶沒收，不得就全體共同正犯之總所得對各該共同正
    犯分別重複諭知沒收；此與罰金刑應分別諭知、分別執行者
    不同（最高法院96年度台上字第3450號判決意旨參照），經
    查被告3 人販賣毒品所得如下：
    1.被告陳秀梅與「黑忠」共同販賣第一級毒品（即事實二(一)
      部分）未扣案所得1,000 元；與甲男及「黑忠」共同販賣
      第一級毒品未扣案所得1,000 元（即事實二(三)部分）；單
      獨販賣第一級毒品1 次（即事實二(二)部分）未扣案所得1,
      000 元。
    2.被告洪博文、陳秀梅共同販賣第一級毒品1 次，未扣案所
      得1,000 元（即事實三部分，該部分被告洪博文已判刑確
      定）。
    3.被告陳秀梅與乙男（狗更仔）共同販賣第二級毒品（即事
      實四(二)部分）未扣案所得1,000 元；被告陳秀梅與李富曾
      共同販賣第二級毒品（即事實四(三)、(四)部分）未扣案所得
      6,000 元；被告陳秀梅單獨販賣第二級毒品（即事實四(一)
      、(五)至(十二)部分）未扣案所得9,000 元。
    4.被告洪博文、陳秀梅共同販賣第二級毒品4 次，未扣案所
      得13,500元（即事實五部分）。
    5.被告李建利販賣第一級毒品既遂3 次，未扣案所得4,000
      元（即事實六(二)、(三)、(四)部分）。
    6.被告3 人未扣案之單獨販毒所得，依上開規定，如不能沒
      收時應分別以其等財產抵償之，另被告洪博文、陳秀梅就
      上開共同販賣海洛因、甲基安非他命而未扣案之犯罪所得
      ，依前揭說明，仍均應依毒品危害防制條例第19條第1 項
      規定，併與其他共犯宣告連帶沒收，如全部或一部不能沒
      收時，以其等財產連帶抵償之。
  (二)自被告陳秀梅住處查扣之電子秤1 台，經送檢驗結果，其上
    殘留有海洛因及甲基安非他命成分，該毒品應依同條例第18
    條第1 項前段規定，宣告沒收銷燬之。扣案三星牌手機1 支
    （含0000000000號SIM 卡1 張）、ANYCALL 牌手機（內含00
    00000000號SIM 卡1 張）1 支，分別為被告洪博文、李建利
    所有，業據其等供承在卷（見原審卷(三)第161 頁反面），復
    為供其等販賣上開毒品所用之物（如上所述），又上開電子
    秤1 台，亦顯係被告陳秀梅所有供其販賣上開毒品所用之物
    （如上所述），均應依毒品危害防制條例第19條第1 項規定
    ，宣告沒收之。
  (三)被告洪博文、陳秀梅雖曾持用0000000000、0000000000、00
    00000000號門號，惟0000000000、0000000000為證人蔡易男
    所申辦，有通聯調閱查詢單在卷可憑（見97年度偵字第6396
    號卷第121 頁、第122 頁），是上開3 個門號並無證據證明
    為被告2 人所有，不為沒收之宣告；另自被告陳秀梅住處扣
    得摩托羅拉手機（含0000000000號SIM 卡1 張）、Anycall
    牌手機、Winii 牌手機各1 支、吸食器2 組、玻璃吸食球1
    個、海洛因2 小包（2 公克、0.25公克）；自被告李建利處
    扣得之甲基安非他命3.6 公克、分裝吸管2 支、手機12支等
    物，並無證據證明與本案被告等人上開販賣第一、二級毒品
    之犯罪有關，均不為沒收諭知。至於上開電子秤上因檢驗所
    耗損之毒品，因鑑檢而滅失，亦不為沒收銷燬之宣告。
  (四)不另為無罪諭知部分：
    1.公訴意旨另以：(1)被告洪博文意圖牟利，共同與被告陳秀
      梅為事實欄二所載販賣第一級毒品海洛因之行為；及共同
      與被告陳秀梅為事實欄四所載之販賣甲基安非他命之行為
      ；(2)被告陳秀梅除事實欄二、三外，尚共同與被告洪博文
      為事實欄一之販賣海洛因之行為；(3)被告李建利除事實欄
      七外，尚販賣甲基安非他命予林原模2 次，因認被告3 人
      此部分犯行，亦係涉犯毒品危害防制條例第4 條第1 項、
      第2 項罪嫌云云。
    2.公訴意旨認被告3 人涉有上開犯行，無非係以上開購毒證
      人等之供述及通聯紀錄、監聽譯文、毒品檢驗報告、扣案
      之甲基安非他命、海洛因、電子秤等情為其論據。
    3.然查：
    (1)證人即同案被告李建利於97年7 月6 日向被告洪博文購買
      海洛因，並由被告洪博文開車前往約定地點交付之情，業
      據證人李建利證述明確，而該次交易毒品之數量、金額、
      地點亦係被告洪博文與證人李建利議妥，此觀證人李建利
      0000000000號手機與被告洪博文0000000000號手機於97年
      7 月6 日20時03分、20時21分33秒之通訊監聽譯文即明（
      見警卷(三)第47頁），復查卷內並無證據可佐被告陳秀梅參
      與本件犯行之事實，自難認被告陳秀梅有參與本次販賣海
      洛因之行為。
    (2)上開事實欄二所示被告陳秀梅販賣海洛因予證人蘇順發部
      分，業據證人蘇順發於偵查中證述明確，且證人蘇順發均
      係向被告陳秀梅購買海洛因等情，亦有上開監聽譯文在卷
      可佐，並無證據證明被告洪博文有與證人蘇順發談論購買
      毒品及參與本次販賣之行為，雖證人蘇順發與被告陳秀梅
      於97年7 月18日15時9 分35秒之監聽譯文內容載有「C （
      換文仔接聽）」（見監聽卷第71頁），惟此為監聽人員之
      主觀附記，尚難據以認定C 即為被告洪博文，且證人蘇順
      發嗣於同日15時27分30秒再次與被告陳秀梅0000000000號
      手機對話內容為「B （蘇順發）：你黑忠嗎？大仔呀。C
      ：沒啦。B ：你黑忠嗎？C ：是啦」等語，有監聽譯文足
      憑（見監聽卷第71頁），亦難謂該名「黑忠」之男子即為
      被告洪博文，況證人蘇順發於警詢陳明其僅曾向被告陳秀
      梅購買過海洛因等語（見97年度偵字第6396號卷第364 頁
      反面），是難認定被告洪博文有參與事實欄二所示犯行。
    (3)被告陳秀梅為上開事實欄四所示販賣甲基安非他命之行為
      ，業如上述，而證人李建利、李富曾、吳駿凱、蔡易男、
      王世明、姚文隆均未證述被告洪博文曾參與事實欄四所示
      之各次販賣毒品行為，其等交易及聯絡對象亦均以被告陳
      秀梅為主，尚無證據足資認定被告洪博文有無犯意聯絡及
      分擔何部分販賣行為。雖證人吳駿凱於偵查中結證稱：97
      年8 月5 日前往被告陳秀梅住處取得毒品時，係被告洪博
      文為其開門等語，然開門之動作既非販賣之構成要件行為
      ，且證人吳駿凱亦係在該處等待被告陳秀梅自外返回交付
      毒品等情，亦據證人吳駿凱於偵查中證述屬實（見97年度
      偵字第6396號卷第203 頁），並非即由被告洪博文處取得
      毒品，尚難以被告洪博文有開門行為遽認其有參與該次販
      賣甲基安非他命之情。
    (4)公訴人雖認被告李建利曾於97年6 月20日11時許、97年6
      月23日21時許販賣甲基安非他命予證人林原模2 次，惟被
      告李建利否認有此部分販賣甲基安非他命予林原模犯行，
      辯稱：伊僅有與證人林原模一同施用，毒品都是林原模帶
      來的等語。經查，證人林原模雖於偵查中具結證稱：「97
      年6 月22日下午2 時58分31秒由0000000000號手機撥至00
      00000000號手機，是我前二天的上午11點多，我在萬丹香
      社的十字路口那邊，我向他買2 千元的安非他命4 小包，
      我當場交錢給他，我是在當天早上八、九點用仙公廟那邊
      的公共電話打給他的0000000000，我跟他說看他那邊有無
      硬的，如果有的話，拿2 千元，他說有，他說他在忙，約
      上午11點多，他會回來萬丹，叫我在香社的十字路口那邊
      等。後來在十點半，我在仙公廟那邊的另一支公共電話打
      給他問他要回來了嗎，他說要回來了，我約在10點50 分
      左右從新園的住處騎機車出去，他開水藍色自小客車來，
      他沒有下車，打開窗戶，我把錢交給他。」等語（見97年
      度偵字第6397號卷第225 頁至第226 頁），然此部分僅有
      證人林原模之證述，並無其餘證據足供核實，是被告李建
      利有無販賣甲基安非他予證人林原模之情，非無疑義。又
      證人林原模0000000000號手機與被告李建利0000000000手
      機於97年6 月22日14時58分31秒有過下列通話：「B （林
      原模）：喂，你誰？A （李建利）：喂，阿弟嗎？B ：大
      仔。A ：我大哥叫你拿一包硬的過來。B ：喔A ：你在哪
      裡？B ：我在港東。A ：我過去那裡拿就好了」等語（見
      監聽卷第38頁），而依上開通話內容應係證人林原模將甲
      基安非他命交予被告李建利，而非證人林原模向被告李建
      利購買毒品，則被告李建利所辯毒品係證人林原模所帶來
      等語，即屬可採。雖證人林原模於偵查中具結證稱：「97
      年6 月22日是他打電話來問我吸完了嗎，如果沒有的話，
      拿1 包給他的老大『瘦的』，我沒有拿過去，是小主仔在
      下午三、四點左右到新園村港岡路。那時我在朋友家，就
      在那附近，他叫我先拿給他，他沒有拿錢給我，說改天他
      賣給我時就少算1 包的錢；97年6 月24日與小主仔之通話
      是我23日從朋友綽號『發仔』的手機打給小主仔00000000
      00，我跟說之前你跟我拿1 包過去，說要補還給我，我還
      要再拿2 千元的硬的，他就直接叫我過去他家新園中厝路
      拿，我騎機車過去，約5 分鐘，他就在外面等我，他拿5
      小包安非他命給我，我交給他2 千元，97年6 月24日早上
      他突然間打電話給我說昨天拿的還有嗎，叫我先還他1 包
      500 元的，過半小時我就騎機車拿到他家給他，我沒有跟
      他拿錢」等語（見97年度偵字第6397號卷第226 頁），然
      其2 人於97年6 月24日8 時42分9 秒之通話內容為「B （
      林原模）：喂，大仔怎樣？A （李建利）：弟阿，你有硬
      的嗎？拿500 過來，我在家。B ：好」等語（見監聽卷第
      39頁），可知係被告李建利要向證人林原模拿取500 元之
      甲基安非他命，並非詢問證人林原模23日購買毒品是否有
      剩餘，是證人林原模所述與監聽譯文內容有所出入。且參
      酌上開譯文之內容，證人林原模本身應有販賣甲基安非他
      命之嫌疑，是在證述時當有可能為圖自保而為避重就輕之
      詞，推諉卸責，是其具有瑕疵之證述，自難憑採。況販賣
      毒品之人本身即有毒品之供貨管道，殊難想像賣家在售出
      毒品後，再向買家要回或調取毒品，是證人林原模所證亦
      有違常情，自難依其有瑕疵證述遽認定被告李建利此2 次
      之犯行。
    4.綜上所述，本院復查無其他積極證據足資證明被告3 人確
      有公訴意旨所指上開其餘部分犯行，惟公訴意旨認其等上
      開部分與前揭論罪科刑之販賣第一、二級毒品犯行間，分
      別有集合犯之裁判上一罪關係，爰均不另為無罪之諭知。
五、經核原判決上開認事用法核無違誤，對被告3 人所處上開量
    刑，均屬允當。被告3 人上訴意旨，均仍執前詞，否認犯罪
    ，指摘原判決不當，均無理由，應予駁回。
六、至被告洪博文販賣第一級毒品海洛因2 罪部分（即附表一編
    號(一)、(五)），經本院前審各判處有期徒刑16年，褫奪公權10
    年，本次經最高法院上訴駁回確定，故與本院上開駁回部分
    之應執行刑，本院自不予定之，核此敘明。
據上論斷，應依刑事訴訟法第368 條，判決如主文。
本案經檢察官劉宗慶到庭執行職務。
中    華    民    國   100    年    9     月    19    日
                刑事第二庭  審判長法  官  林正雄
                                  法  官  邱明弘
                                  法  官  黃壽燕
以上正本證明與原本無異。
如不服本判決應於收受本判決後10日內向本院提出上訴書狀，其
未敘述上訴理由者，並得於提起上訴後10日內向本院補提理由書
狀（均須按他造當事人之人數附繕本）「切勿逕送上級法院」。
中    華    民    國   100    年    9     月    19    日
                                  書記官  戴志穎
附錄本件判決論罪科刑法條：
修正前毒品危害防制條例第4條第1 項、第2 項：
製造、運輸、販賣第一級毒品者，處死刑或無期徒刑；處無期徒
刑者，得併科新臺幣1 千萬元以下罰金。
製造、運輸、販賣第二級毒品者，處無期徒刑或7 年以上有期徒
刑，得併科新臺幣7 百萬元以下罰金。
附表一：
┌─┬───┬───────────────────────────────┬──┐
│  │事  實│   所        處        之        罪        刑                 │備註│
├─┼───┼───────────────────────────────┼──┤
│  │事實一│洪博文販賣第一級毒品，累犯，處有期徒刑拾陸年，褫奪公權拾年，未│已經│
│(一)│      │扣案販賣第一級毒品所得新台幣伍佰元沒收，如全部或一部不能沒收時│判刑│
│  │      │，以其財產抵償之。                                            │確定│
├─┼───┼───────────────────────────────┼──┤
│  │事實二│陳秀梅共同販賣第一級毒品，處有期徒刑拾伍年陸月，褫奪公權拾年，│    │
│(二)│編號(一)│扣案附表二編號(一)之物沒收、編號(二)之物沒收銷燬之；未扣案之共同販│    │
│  │      │賣第一級毒品所得新台幣壹仟元與「黑忠」連帶沒收，如全部或一部不│    │
│  │      │能沒收時，以其等財產連帶抵償之。                              │    │
├─┼───┼───────────────────────────────┼──┤
│(三)│事實二│陳秀梅販賣第一級毒品，處有期徒刑拾伍年陸月，褫奪公權拾年，扣案│    │
│  │編號(二)│附表二編號(一)之物沒收、編號(二)之物沒收銷燬之；未扣案單獨販賣第一│    │
│  │      │級毒品所得新台幣壹仟元沒收，如全部或一部不能沒收時，以其財產抵│    │
│  │      │償之。                                                        │    │
├─┼───┼───────────────────────────────┼──┤
│(四)│事實二│陳秀梅共同販賣第一級毒品，處有期徒刑拾伍年陸月，褫奪公權拾年，│    │
│  │編號(三)│扣案附表二編號(一)之物沒收、編號(二)之物沒收銷燬之；未扣案之共同販│    │
│  │      │賣第一級毒品所得新台幣壹仟元與「黑忠」及甲男連帶沒收，如全部或│    │
│  │      │一部不能沒收時，以其等財產連帶抵償之。                        │    │
│  │      │                                                              │    │
├─┼───┼───────────────────────────────┼──┤
│(五)│事實三│洪博文共同販賣第一級毒品，累犯，處有期徒刑拾陸年，褫奪公權拾年│已經│
│  │      │，扣案附表二編號(一)之物沒收、編號(二)之物沒收銷燬之；未扣案之共同│判刑│
│  │      │販賣第一級毒品所得新台幣壹仟元與陳秀梅連帶沒收，如全部或一部不│確定│
│  │      │能沒收時，以其等財產連帶抵償之。                              │    │
├─┤      ├───────────────────────────────┼──┤
│(六)│      │陳秀梅共同販賣第一級毒品，處有期徒刑拾伍年陸月，褫奪公權拾年，│    │
│  │      │扣案附表二編號(一)之物沒收、編號(二)之物沒收銷燬之；未扣案之共同販│    │
│  │      │賣第一級毒品所得新台幣壹仟元與洪博文連帶沒收，如全部或一部不能│    │
│  │      │沒收時，以其等財產連帶抵償之。                                │    │
├─┼───┼───────────────────────────────┼──┤
│  │事實四│陳秀梅販賣第二級毒品，處有期徒刑柒年貳月，褫奪公權伍年，扣案附│    │
│(七)│編號(一)│表二編號(一)之物沒收、編號(三)之物沒收銷燬之；未扣案之單獨販賣第二│    │
│  │      │級毒品所得新台幣壹仟元沒收，如全部或一部不能沒收時，以其財產抵│    │
│  │      │償之。                                                        │    │
├─┼───┼───────────────────────────────┼──┤
│  │事實四│陳秀梅共同販賣第二級毒品，處有期徒刑柒年貳月，褫奪公權伍年，扣│    │
│(八)│編號(二)│案附表二編號(一)之物沒收、編號(三)之物沒收銷燬之；未扣案之共同販賣│    │
│  │      │第二級毒品所得新台幣壹仟元與乙男連帶沒收，如全部或一部不能沒收│    │
│  │      │時，以其等財產連帶抵償之。                                    │    │
├─┼───┼───────────────────────────────┼──┤
│  │事實四│陳秀梅共同販賣第二級毒品，處有期徒刑柒年貳月，褫奪公權伍年，扣│    │
│(九)│編號(三)│案附表二編號(一)之物沒收銷燬、編號(三)之物沒收銷燬之；未扣案之共同│    │
│  │      │販賣第二級毒品所得新台幣仟元與李富曾連帶沒收，如全部或一部不│    │
│  │      │能沒收時，以其等財產連帶抵償之。                              │    │
├─┼───┼───────────────────────────────┼──┤
│  │事實四│陳秀梅共同販賣第二級毒品，處有期徒刑柒年貳月，褫奪公權伍年，扣│    │
│(十)│編號(四)│案附表二編號(一)之物沒收、編號(三)之物沒收銷燬之；未扣案之共同販賣│    │
│  │      │第二級毒品所得新台幣仟元與李富曾連帶沒收，如全部或一部不能沒│    │
│  │      │收時，以其等財產連帶抵償之。                                  │    │
├─┼───┼───────────────────────────────┼──┤
│  │事實四│陳秀梅販賣第二級毒品，處有期徒刑柒年貳月，褫奪公權伍年，扣案附│    │
│(十一)│編號(五)│表二編號(一)之物沒收、編號(三)之物沒收銷燬之；未扣案之單獨販賣第二│    │
│  │      │級毒品所得新台幣壹仟元沒收，如全部或一部不能沒收時，以其財產抵│    │
│  │      │償之。                                                        │    │
├─┼───┼───────────────────────────────┼──┤
│  │事實四│陳秀梅販賣第二級毒品，處有期徒刑柒年貳月，褫奪公權伍年，扣案附│    │
│(十二)│編號(六)│表二編號(一)之物沒收、編號(三)之物沒收銷燬之；未扣案之單獨販賣第二│    │
│  │      │級毒品所得新台幣壹仟元沒收，如全部或一部不能沒收時，以其財產抵│    │
│  │      │償之。                                                        │    │
├─┼───┼───────────────────────────────┼──┤
│(十三)│事實四│陳秀梅販賣第二級毒品，處有期徒刑柒年貳月，褫奪公權伍年，扣案附│    │
│  │編號(七)│表二編號(一)之物沒收銷燬、編號(三)之物沒收銷燬之；未扣案之單獨販賣│    │
│  │      │第二級毒品所得新台幣壹仟元沒收，如全部或一部不能沒收時，以其財│    │
│  │      │產抵償之。                                                    │    │
├─┼───┼───────────────────────────────┼──┤
│  │事實四│陳秀梅販賣第二級毒品，處有期徒刑柒年貳月，褫奪公權伍年，扣案附│    │
│(十四)│編號(八)│表二編號(一)之物沒收、編號(三)之物沒收銷燬之；未扣案之單獨販賣第二│    │
│  │      │級毒品所得新台幣壹仟元沒收，如全部或一部不能沒收時，以其財產抵│    │
│  │      │償之。                                                        │    │
├─┼───┼───────────────────────────────┼──┤
│  │事實四│陳秀梅販賣第二級毒品，處有期徒刑柒年貳月，褫奪公權伍年，扣案附│    │
│(十五)│編號(九)│表二編號(一)之物沒收、編號(三)之物沒收銷燬之；未扣案之單獨販賣第二│    │
│  │      │級毒品所得新台幣伍佰元沒收，如全部或一部不能沒收時，以其財產抵│    │
│  │      │償之。                                                        │    │
├─┼───┼───────────────────────────────┼──┤
│  │事實四│陳秀梅販賣第二級毒品，處有期徒刑柒年貳月，褫奪公權伍年，扣案附│    │
│(十六)│編號(十)│表二編號(一)之物沒收、編號(三)之物沒收銷燬之；未扣案單獨販賣第二級│    │
│  │      │毒品所得新台幣伍佰元沒收，如全部或一部不能沒收時，以其財產抵償│    │
│  │      │之。                                                          │    │
├─┼───┼───────────────────────────────┼──┤
│  │事實四│陳秀梅販賣第二級毒品，處有期徒刑柒年貳月，褫奪公權伍年，扣案附│    │
│  │編號(十一)│表二編號(一)之物沒收、編號(三)之物沒收銷燬之；未扣案單獨販賣第二級│    │
│(十七)│      │毒品所得新台幣伍佰元沒收，如全部或一部不能沒收時，以其財產抵償│    │
│  │      │之。                                                          │    │
├─┼───┼───────────────────────────────┼──┤
│  │事實四│陳秀梅販賣第二級毒品，處有期徒刑柒年貳月，褫奪公權伍年，扣案附│    │
│(十八)│編號(十二)│表二編號(一)之物沒收、編號(三)之物沒收銷燬之；未扣案單獨販賣第二級│    │
│  │      │毒品所得新台幣貳仟伍佰元沒收，如全部或一部不能沒收時，以其財產│    │
│  │      │抵償之。                                                      │    │
├─┼───┼───────────────────────────────┼──┤
│  │事實五│洪博文共同販賣第二級毒品，累犯，處有期徒刑柒年陸月，褫奪公權伍│    │
│(十九)│編號(一)│年，扣案附表二編號(一)(四)之物沒收、編號(三)之物沒收銷燬之；未扣案共│    │
│  │      │同販賣第二級毒品所得新台幣仟元與陳秀梅連帶沒收，如全部或一部│    │
│  │      │不能沒收時，以其等財產連帶抵償之。                            │    │
├─┤      ├───────────────────────────────┼──┤
│(二十)│      │陳秀梅共同販賣第二級毒品，處有期徒刑柒年貳月，褫奪公權伍年，扣│    │
│  │      │案附表二編號(一)(四)之物沒收、編號(三)之物沒收銷燬之；未扣案共同販賣│    │
│  │      │第二級毒品所得新台幣仟元與洪博文連帶沒收，如全部或一部不能沒│    │
│  │      │收時，以其等財產連帶抵償之。                                  │    │
├─┼───┼───────────────────────────────┼──┤
│  │事實五│洪博文共同販賣第二級毒品，累犯，處有期徒刑柒年陸月，褫奪公權伍│    │
││編號(二)│年，扣案附表二編號(一)之物沒收、編號(三)之物沒收銷燬之；未扣案共同│    │
│  │      │販賣第二級毒品所得新台幣仟元與陳秀梅連帶沒收，如全部或一部不│    │
│  │      │能沒收時，以其等財產連帶抵償之。                              │    │
├─┤      ├───────────────────────────────┼──┤
││      │陳秀梅共同販賣第二級毒品，處有期徒刑柒年貳月，褫奪公權伍年，扣│    │
│  │      │案附表二編號(一)之物沒收、編號(三)之物沒收銷燬之；未扣案共同販賣第│    │
│  │      │二級毒品所得新台幣仟元與洪博文連帶沒收，如全部或一部不能沒收│    │
│  │      │時，以其等財產連帶抵償之。                                    │    │
├─┼───┼───────────────────────────────┼──┤
│  │事實五│洪博文共同販賣第二級毒品，累犯，處有期徒刑柒年陸月，褫奪公權伍│    │
││編號(三)│年，扣案附表二編號(一)(四)之物沒收、編號(三)之物沒收銷燬之；未扣案共│    │
│  │      │同販賣第二級毒品所得新台幣柒仟元與陳秀梅連帶沒收，如全部或一部│    │
│  │      │不能沒收時，以其等財產連帶抵償之。                            │    │
├─┤      ├───────────────────────────────┼──┤
││      │陳秀梅共同販賣第二級毒品，處有期徒刑柒年貳月，褫奪公權伍年，扣│    │
│  │      │案附表二編號(一)(四)之物沒收、編號(三)之物沒收銷燬之；未扣案共同販賣│    │
│  │      │第二級毒品所得新台幣柒仟元與洪博文連帶沒收，如全部或一部不能沒│    │
│  │      │收時，以其等財產連帶抵償之。                                  │    │
├─┼───┼───────────────────────────────┼──┤
││事實五│洪博文共同販賣第二級毒品，累犯，處有期徒刑柒年陸月，褫奪公權伍│    │
│  │編號(四)│年，扣案附表二編號(一)之物沒收、編號(三)之物沒收銷燬之；未扣案共同│    │
│  │      │販賣第二級毒品所得新台幣伍佰元與陳秀梅連帶沒收，如全部或一部不│    │
│  │      │能沒收時，以其等財產連帶抵償之。                              │    │
├─┤      ├───────────────────────────────┼──┤
│  │      │陳秀梅共同販賣第二級毒品，處有期徒刑柒年貳月，褫奪公權伍年，扣│    │
││      │案附表二編號(一)之物沒收、編號(三)之物沒收銷燬之；未扣案共同販賣第│    │
│  │      │二級毒品所得新台幣伍佰元與洪博文連帶沒收，如全部或一部不能沒收│    │
│  │      │時，以其等財產連帶抵償之。                                    │    │
├─┼───┼───────────────────────────────┼──┤
│  │事實六│李建利販賣第一級毒品，未遂，處有期徒刑拾年，褫奪公權柒年。    │    │
││編號(一)│                                                              │    │
├─┼───┼───────────────────────────────┼──┤
││事實六│李建利販賣第一級毒品，處有期徒刑拾伍年陸月，褫奪公權拾年，扣案│    │
│  │編號(二)│附表二編號(五)之物沒收；未扣案販賣第一級毒品所得新台幣壹仟元沒收│    │
│  │      │，如全部或一部不能沒收時，以其財產抵償之。                    │    │
├─┼───┼───────────────────────────────┼──┤
│  │事實六│李建利販賣第一級毒品，處有期徒刑拾伍年陸月，褫奪公權拾年，扣案│    │
││編號(三)│附表二編號(五)之物沒收；未扣案販賣第一級毒品所得新台幣壹仟元沒收│    │
│  │      │，如全部或一部不能沒收時，以其財產抵償之。                    │    │
├─┼───┼───────────────────────────────┼──┤
││事實六│李建利販賣第一級毒品，處有期徒刑拾伍年陸月，褫奪公權拾年，扣案│    │
│  │編號(四)│附表二編號(五)之物沒收；未扣案販賣第一級毒品所得新台幣貳仟元沒收│    │
│  │      │，如全部或一部不能沒收時，以其財產抵償之。                    │    │
├─┼───┼───────────────────────────────┼──┤
││事實七│李建利販賣第二級毒品，未遂，處有期徒刑肆年，褫奪公權年。    │    │
│  │編號(一)│                                                              │    │
├─┼───┼───────────────────────────────┼──┤
││事實七│李建利販賣第二級毒品，處有期徒刑柒年貳月，褫奪公權伍年。      │    │
│  │編號(二)│                                                              │    │
└─┴───┴───────────────────────────────┴──┘
附表二：
┌──┬────────────────────────────────┐
│編號│  品                                             項             │
├──┼────────────────────────────────┤
│(一)  │ 被告陳秀梅所有電子秤1台。                                      │
├──┼────────────────────────────────┤
│(二)  │ 被告陳秀梅所有之電子秤上殘留之第一級毒品海洛因粉末。           │
├──┼────────────────────────────────┤
│(三)  │ 被告陳秀梅所有之電子秤上殘留第二級毒品甲基安非他命粉末。       │
├──┼────────────────────────────────┤
│(四)  │ 被告洪博文所有供販賣上開毒品所用三星牌手機1 支（含0000000000號 │
│    │ SIM 卡1 張）。                                                 │
├──┼────────────────────────────────┤
│(五)  │被告李建利所有供販賣上開毒品所用之ANYCALL 牌手機1 支（含00000000│
│    │85號SIM卡1 張）。                                               │
└──┴────────────────────────────────┘
附表三：
（被告洪博文、陳秀梅部分）
┌──┬─────────────────┬────┐
│編號│             內容要旨             │  出處  │
├──┼─────────────────┼────┤
│ 1  │※原審判決犯罪事實二、(二)        │監聽卷  │
│    │◎97年7月11日1時29分21秒          │P70     │
│    │監察號碼：0000000000（A-陳秀梅）  │        │
│    │通話對象：0000000000（B-蘇順發)   │        │
│    │B：阿嫂喔？我發仔他小仔。         │        │
│    │A：哦。                           │        │
│    │B：我過去找你可好？               │        │
│    │A：找我？                         │        │
│    │B：是阿，要拿錢還妳啦。           │        │
│    │A：你要拿多少要還我？             │        │
│    │B：阿？                           │        │
│    │A：拿多少要還我？                 │        │
│    │B：到那裡再說喔。                 │        │
│    │A：我不在家。                     │        │
│    │B：要哪裡找妳？                   │        │
│    │A：你打明仔的電話。               │        │
│    │B：哦哦，好。                     │        │
│    │                                  │        │
│    │◎97年7月11日1時51分20秒          │        │
│    │監察號碼：0000000000（A-陳秀梅）  │        │
│    │通話對象：0000000000（B-蘇順發)   │        │
│    │B：阿嫂。                         │        │
│    │A：恩。                           │        │
│    │B：開門喔。                       │        │
│    │A：等一下他會開，我在樓上沒法下去 │        │
│    │   。                             │        │
│    │B：好，我知。                     │        │
│    │A：我會和他說。                   │        │
│    │B ：好。                          │        │
├──┼─────────────────┼────┤
│ 2  │※原審判決犯罪事實二、(三)        │監聽卷  │
│    │◎97年7月18日15時9分35秒          │P71     │
│    │監察號碼：0000000000（A-陳秀梅）  │        │
│    │通話對象：0000000000（B-蘇順發)   │        │
│    │B：嫂仔。                         │        │
│    │A：你來那個。                     │        │
│    │B：我知道我在路邊吃一下東西       │        │
│    │A：你邊阿有帶人來嗎？騎摩托車的？ │        │
│    │B：沒啦！那是作路工人挖水溝的啦！ │        │
│    │A：你到超商等。                   │        │
│    │B：好啦，阿嫂「姑娘」幫我叫一個。 │        │
│    │A：好啦，你再等一下。             │        │
│    │C（換文仔接聽）：你在嫂仔要進去的 │        │
│    │  那個超商沒？再過去一點的光明路你│        │
│    │  知沒？                          │        │
│    │B：光明路？                       │        │
│    │C：光明路那個中日超商沒？         │        │
│    │B：不然我們在台塑那裡？           │        │
│    │C：哪裡的台塑？                   │        │
│    │B：加油站沒？我機車騎了就過去了。 │        │
│    │C：是上元這個嗎？                 │        │
│    │B：嗯，我們要進來的加油站這啦。   │        │
│    │C：學校那啦。                     │        │
│    │B：好好好，學校那裡。             │        │
│    │                                  │        │
│    │◎97年7月18日15時27分30秒         │        │
│    │監察號碼：0000000000（A-陳秀梅）  │        │
│    │通話對象：0000000000（B-蘇順發)   │        │
│    │B：黑忠嗎？大仔呀。               │        │
│    │C(黑忠接聽)：沒啦，你在哪裡？     │        │
│    │C：我到學校呀。                   │        │
│    │B：你在那裡等，我5 到10分鐘到。   │        │
│    │B：你黑忠嗎？                     │        │
│    │C：是啦！叫我小白啦！             │        │
│    │B：好好小白。                     │        │
│    │C：好。                           │        │
├──┼─────────────────┼────┤
│ 3  │※原審判決犯罪事實三              │監聽卷  │
│    │◎97年7月27日19時29分38秒         │P15     │
│    │監察號碼：0000000000（A-李建利）  │        │
│    │通話對象：0000000000（B-洪博文）  │        │
│    │A：喂，兄仔怎樣？                 │        │
│    │B：那個女生有，你找男生工人來。   │        │
│    │A：去找男生工人要找多少？         │        │
│    │B：你看要找多少你去找？           │        │
│    │A：喔。                           │        │
├──┼─────────────────┼────┤
│ 4  │※原審判決犯罪事實四、(一)        │監聽卷  │
│    │◎97年7月13日15時13分51秒         │P47     │
│    │監察號碼：0000000000（A-陳秀梅）  │        │
│    │通話對象：0000000000（B-王世明)   │        │
│    │B：姐仔喔？妳那可有石頭？         │        │
│    │A：阿？                           │        │
│    │B：有人要處理呀。                 │        │
│    │A：好。                           │        │
│    │B：石頭呢？                       │        │
│    │A：你來。                         │        │
│    │B：要過去呢...                    │        │
│    │A：好好                           │        │
├──┼─────────────────┼────┤
│ 5  │※原審判決犯罪事實四、(二)        │監聽卷  │
│    │◎97年8月2日16時41分28秒          │P49     │
│    │監察號碼：0000000000（A-陳秀梅）  │        │
│    │通話對象：0000000000（B-王世明)   │        │
│    │B：文哥嗎？                       │        │
│    │C(狗更仔接)：你誰？               │        │
│    │B：世明呀。                       │        │
│    │C：找誰人？                       │        │
│    │B：姐仔。                         │        │
│    │C：在睡覺。                       │        │
│    │B：有石頭嗎？                     │        │
│    │C：沒有                           │        │
│    │                                  │        │
│    │◎97年8月2日18時38分31秒          │        │
│    │監察號碼：0000000000（A-陳秀梅）  │        │
│    │通話對象：0000000000（B-王世明)   │        │
│    │B：我到了。                       │        │
│    │C(狗更仔接)：啥？                 │        │
│    │B：要怎麼上去？你沒叫小李幫我開。 │        │
│    │C：好。                           │        │
├──┼─────────────────┼────┤
│ 6  │※原審判決犯罪事實四、(三)        │監聽卷  │
│    │◎97年7月23日20時10分8秒          │P75     │
│    │監察號碼：0000000000（A-陳秀梅）  │        │
│    │通話對象：0000000000（B-姚文隆）  │        │
│    │B：姐仔？                         │        │
│    │A：你是說怎樣？跟昨天同一款嗎？   │        │
│    │B：是阿，都是同款的東西嗎？       │        │
│    │A：都一樣你放心。                 │        │
│    │B：昨天拿的我睡起來就完完了。     │        │
│    │A：我跟你說跟昨天的一樣，我叫小李 │        │
│    │   跟你送過去。                   │        │
│    │B：到昨天去的地方好了。           │        │
│    │A：好，你幾點到？                 │        │
│    │B：我現在上去差不多25分之內吧。   │        │
│    │A：跟昨天一樣。」                 │        │
│    │                                  │        │
│    │                                  │        │
│    │◎97年7月23日20時38分05秒         │        │
│    │監察號碼：0000000000（A-陳秀梅）  │        │
│    │通話對象：0000000000（B-姚文隆）  │        │
│    │B：姐仔我快到了。                 │        │
│    │A：他過去在那了。                 │        │
│    │B：我這裡不夠差一張我明天給你。   │        │
│    │A：這樣你叫他打給我，不然他不敢。 │        │
│    │B：好                             │        │
├──┼─────────────────┼────┤
│ 7  │※原審判決犯罪事實四、(四)        │監聽卷  │
│    │◎97年7月25日17時26分44秒         │P76     │
│    │監察號碼：0000000000（A-陳秀梅）  │        │
│    │通話對象：0000000000（B-姚文隆）  │        │
│    │B：姐仔喔？                       │        │
│    │A：嗯。                           │        │
│    │B：等一下我要過去喔。             │        │
│    │A：你要過來時你再打電話，我叫小李 │        │
│    │   拿到那裡給你，同樣嗎？         │        │
│    │B：OK。                           │        │
│    │A：好                             │        │
├──┼─────────────────┼────┤
│ 8  │※原審判決犯罪事實四、(五)        │監聽卷  │
│    │◎97年8月5日13時59分              │P53     │
│    │監察號碼：0000000000（A-陳秀梅）  │        │
│    │通話對象：0000000000（B-吳駿凱）  │        │
│    │B：嫂仔嗎？我阿凱。               │        │
│    │A：嗯。                           │        │
│    │B：今天的石頭會不會來？           │        │
│    │A：今天喔，我不知我要先問看麥？   │        │
│    │B：好好好。                       │        │
│    │                                  │        │
│    │◎97年8月5日20時1分47秒           │        │
│    │監察號碼：0000000000（A-陳秀梅）  │        │
│    │通話對象：0000000000（B-吳駿凱）  │        │
│    │B：嫂仔？                         │        │
│    │A：你要出一個嗎？來來來你來我湊看 │        │
│    │   有一個給你。                   │        │
│    │B：好                             │        │
│    │                                  │        │
│    │◎97年8月5日22時17分14秒          │        │
│    │監察號碼：0000000000（A-陳秀梅）  │        │
│    │通話對象：0000000000（B-吳駿凱）  │        │
│    │B：嫂仔嗎？                       │        │
│    │A：你沒去喔？                     │        │
│    │B：我到門口了。                   │        │
│    │A：喔，你到門口喔？好，我打給文哥 │        │
│    │   跟他說。                       │        │
│    │B：好                             │        │
├──┼─────────────────┼────┤
│ 9  │※原審判決犯罪事實四、(六)        │監聽卷  │
│    │◎97年9月1日21時29分20秒          │P54     │
│    │監察號碼：0000000000（A-陳秀梅）  │        │
│    │通話對象：0000000000（B-吳駿凱）  │        │
│    │B：嫂仔嗎？                       │        │
│    │A：嗯。                           │        │
│    │B：我凱仔，你那理有新的『石子』嗎 │        │
│    │   ？                             │        │
│    │A：小小石子嗎？                   │        │
│    │B：是阿。                         │        │
│    │A：你過來再說。                   │        │
│    │B：好                             │        │
├──┼─────────────────┼────┤
│ 10 │※原審判決犯罪事實四、(七)        │監聽卷  │
│    │◎97年8月7日21時10分42秒          │P10     │
│    │監察號碼：0000000000（A-陳秀梅）  │        │
│    │通話對象：0000000000（B-蔡易男）  │        │
│    │B：大姨喔？                       │        │
│    │A：是。                           │        │
│    │B：「雞仔」可有送過去？           │        │
│    │A：等一下就到了。                 │        │
│    │B：多久？                         │        │
│    │A：不會太久。                     │        │
│    │B：這樣等一下我們過去妳那。       │        │
│    │A：好，你要抓幾隻？               │        │
│    │B：那有可能有幾隻？               │        │
│    │A：抓二千？                       │        │
│    │B：沒法度啦！                     │        │
│    │A：好啦                           │        │
├──┼─────────────────┼────┤
│ 11 │※原審判決犯罪事實四、(八)        │監聽卷  │
│    │◎97年9月4日12時48分6秒           │P51     │
│    │監察號碼：0000000000（A-陳秀梅）  │        │
│    │通話對象：0000000000（B-蔡易男）  │        │
│    │B：姊仔喔？                       │        │
│    │C(美珍接)：恩。                   │        │
│    │B：有魚嗎？                       │        │
│    │C：你等一下。                     │        │
│    │C：你來啊。                       │        │
│    │B：好。                           │        │
├──┼─────────────────┼────┤
│ 12 │※原審判決犯罪事實四、(九)        │監聽卷  │
│    │◎97年9月6日21時25分54秒          │P52     │
│    │監察號碼：0000000000（A-陳秀梅）  │        │
│    │通話對象：0000000000（B-蔡易男）  │        │
│    │C(美珍接)：喂。                   │        │
│    │B：那個...                        │        │
│    │C：來來來叫你來                   │        │
│    │B：有「雞仔」沒？                 │        │
│    │C：厚！麥擱講！                   │        │
│    │B：哦。                           │        │
│    │C：麥擱講！有啦。                 │        │
│    │B：哦                             │        │
├──┼─────────────────┼────┤
│ 13 │※原審判決犯罪事實四、(十)        │監聽卷  │
│    │◎97年8月9日15時55分14秒          │P3-4    │
│    │監察號碼：0000000000（A-陳秀梅）  │        │
│    │通話對象：0000000000（B-李富曾）  │        │
│    │A：怎樣？                         │        │
│    │B：阿姊妳那裡有雞肉嗎？           │        │
│    │A：有。                           │        │
│    │B：等一下我馬上過去。             │        │
│    │A：好                             │        │
│    │                                  │        │
│    │◎97年8月9日16時32分1秒           │        │
│    │監察號碼：0000000000（A-陳秀梅）  │        │
│    │通話對象：0000000000（B-李富曾）  │        │
│    │A：你什麼時候要來？我等一下就過去 │        │
│    │   ，因為剛才康仔說要2 個石頭，我 │        │
│    │   看不要好了，到時他又欠著，我先 │        │
│    │   過去妳那裡再說。               │        │
├──┼─────────────────┼────┤
│ 14 │※原審判決犯罪事實四、(十一)      │監聽卷  │
│    │◎97年9月10日16時5分10秒          │P16-17  │
│    │監察號碼：0000000000（A-李建利）  │        │
│    │通話對象：0000000000（B-陳秀梅）  │        │
│    │A：大姊喔。                       │        │
│    │B：嗯。                           │        │
│    │A：大姊，你那邊有沒有「砲管」？   │        │
│    │B：有，但是，有啦。               │        │
│    │A：有，等一下帶一個進去處理，你拿 │        │
│    │   一支砲管給他。                 │        │
│    │B：好。                           │        │
│    │A：OK                             │        │
├──┼─────────────────┼────┤
│ 15 │※原審判決犯罪事實四、(十二)      │監聽卷  │
│    │◎97年9月11日15時54分12秒         │P16     │
│    │監察號碼：0000000000（A-李建利）  │        │
│    │通話對象：0000000000（B-陳秀梅）  │        │
│    │A：喂，大姊喔。                   │        │
│    │B：有。                           │        │
│    │A：你那邊有沒有石頭？             │        │
│    │B：沒有，我現在在外面找找看。     │        │
│    │A：喔，好                         │        │
│    │                                  │        │
│    │◎97年9月11日18時10分20秒         │        │
│    │監察號碼：0000000000（A-李建利）  │        │
│    │通話對象：0000000000（B-陳秀梅）  │        │
│    │B：喂，沒有，你那也沒有了。       │        │
│    │A：沒有？不是有，有人要處理的。   │        │
│    │B：等一下再打給你。               │        │
│    │A：他們說幾千塊。                 │        │
│    │B：好啦，再打給你我來找。         │        │
├──┼─────────────────┼────┤
│ 16 │※原審判決犯罪事實五、(一)(二)    │監聽卷  │
│    │◎97年7月13日22時30分             │P74-75  │
│    │監察號碼：0000000000（A-陳秀梅）  │        │
│    │通話對象：0000000000（B-姚文隆）  │        │
│    │A：喂。                           │        │
│    │B：姐仔喔？                       │        │
│    │A：是。                           │        │
│    │B：妳可有出門？                   │        │
│    │A：沒有，你來。                   │        │
│    │B：阿？                           │        │
│    │A：我在家阿。                     │        │
│    │B：等一下我這用一用過去跟妳拿2件。│        │
│    │A：你是誰人？                     │        │
│    │B：隆仔啦。                       │        │
│    │A：好好。                         │        │
│    │B：姊阿，那天透早那趟我是不是跟妳 │        │
│    │   拿半？                         │        │
│    │A：不是，4分之1。                 │        │
│    │B：我朋友拿錢再拿給妳。           │        │
│    │A：我跟你講電話不要講這些東西。   │        │
│    │B：好好好。                       │        │
│    │                                  │        │
│    │◎97年7月14日3時49分40秒          │        │
│    │監察號碼：0000000000（A-陳秀梅）  │        │
│    │通話對象：0000000000（B-姚文隆）  │        │
│    │B：姐仔妳那邊還有硬的嗎？         │        │
│    │A：現吃的。                       │        │
│    │B：阿？                           │        │
│    │A：你來。                         │        │
│    │B：但是我明天才可以給妳喔。       │        │
│    │A：你來我用石頭把你丟，緊來。     │        │
│    │B：緊過去嗎？                     │        │
│    │A：來才講。                       │        │
│    │B：好                             │        │
│    │                                  │        │
│    │◎97年7月16日5時12分5秒簡訊       │        │
│    │姚文隆傳送至被告陳秀梅上開手機之簡│        │
│    │訊內容「姐。看你什麼時候有空，欠你│        │
│    │的4千隨時跟我拿，我不是那種拿東西 │        │
│    │不給錢的。」                      │        │
├──┼─────────────────┼────┤
│ 17 │※原審判決犯罪事實五、(三)        │監聽卷  │
│    │◎97年8月3日12時21分13秒          │P59     │
│    │監察號碼：0000000000（A-洪博文）  │        │
│    │通話對象：0000000000（B-陳永祥）  │        │
│    │B：博文兄，我祥仔。               │        │
│    │A：祥仔怎樣？                     │        │
│    │B：你們現在「半台」是多少？       │        │
│    │A：我幫你問看麥。                 │        │
│    │B：我是想湊一湊拿半台恰好勢。     │        │
│    │A：好。                           │        │
│    │B：我看價錢是多少我跟他們說，等一 │        │
│    │   下我去找你。                   │        │
│    │A：等一下我打給你                 │        │
│    │                                  │        │
│    │◎97年8月3日12時42分46秒          │        │
│    │監察號碼：0000000000（A-洪博文）  │        │
│    │通話對象：0000000000（B-陳永祥）  │        │
│    │A：祥仔喔？                       │        │
│    │B：是。                           │        │
│    │A：我跟你說他可能還在睡，價格差不 │        │
│    │   多45到50，不會超過50。         │        │
│    │B：這樣喔？按呢我錢額不夠，我先拿 │        │
│    │   散錢好了。                     │        │
│    │A：你先過來再說。                 │        │
│    │B：你不就拿來東港給我。           │        │
│    │A：拿到東港？                     │        │
│    │B：是啊。                         │        │
│    │A：按呢喔？                       │        │
│    │B：你拿下來拿3 錢給我。           │        │
│    │A ：3 錢喔？好呀                  │        │
│    │                                  │        │
│    │◎97年8月3日17時5分57秒           │        │
│    │監察號碼：0000000000（A-陳秀梅）  │        │
│    │通話對象：0000000000（B-陳永祥）  │        │
│    │A：你在哪裡我怎麼沒看到你？       │        │
│    │B：我在對面呀!                    │        │
│    │A：等一下。                       │        │
│    │B：我走過去拆票這邊。             │        │
│    │A：你穿紅色衣服嗎？               │        │
│    │B：是。                           │        │
│    │A：你走過來白色這台車轉角這。     │        │
│    │B：轉角？                         │        │
│    │A：你有看到在閃燈..               │        │
│    │B：有                             │        │
├──┼─────────────────┼────┤
│ 18 │※原審判決犯罪事實五(四)          │監聽卷  │
│    │◎97年9月12日9時27分35秒          │P17     │
│    │監察號碼：0000000000（A-李建利）  │        │
│    │通話對象：0000000000（B-洪博文）  │        │
│    │A：喂，大姊。                     │        │
│    │B：喂。                           │        │
│    │A：兄仔喔，那裡有石頭嗎？         │        │
│    │B：有。                           │        │
│    │A：有嗎？我過去處理。             │        │
└──┴─────────────────┴────┘
  附表四：
 （被告李建利部分）
┌──┬─────────────────┬────┐
│編號│           內容要旨               │  出處  │
├──┼─────────────────┼────┤
│ 1  │※原審判決犯罪事實六、(一)        │監聽卷  │
│    │◎97年6月18日22時27分00秒         │P63-64  │
│    │監察號碼：0000000000（A-李建利）  │        │
│    │通話對象：0000000000（B-朱則輝）  │        │
│    │A：喂，你說。                     │        │
│    │B：喂，小主，我阿輝，你用小的半半 │        │
│    │   、半分、1錢的一半。            │        │
│    │A：半片嗎？                       │        │
│    │B：沒我想看看，6,000 元、半錢一半 │        │
│    │   。                             │        │
│    │A：6000半半嗎？                   │        │
│    │B：好。                           │        │
│    │A：喔，好。                       │        │
│    │B：你現在可以過來大寮萊爾富嗎？我 │        │
│    │   現在沒有過去你那。             │        │
│    │A：我現在過去，我在屏東市。       │        │
│    │B：你過來萊爾富現在我過去你過來剛 │        │
│    │   好。                           │        │
│    │A：萊爾富？我現在屏東市了，我過去 │        │
│    │   。                             │        │
│    │B：總共多少？                     │        │
│    │A：半半嗎？                       │        │
│    │B：多少？                         │        │
│    │A：我問我大哥好了。               │        │
│    │B：你不要用太壞。                 │        │
│    │A：我不會跟你動。                 │        │
│    │B：你不要用太壞，我朋友說前面好， │        │
│    │   太後面就不好了。               │        │
│    │A：我大仔說不可動我就沒跟你動。   │        │
│    │B：他有跟我說過。                 │        │
│    │A：6,000 就6,000。                │        │
│    │B：這樣好嗎？                     │        │
│    │A：好啦，我現在從屏東過去。       │        │
│    │B：喔好。                         │        │
├──┼─────────────────┼────┤
│ 2  │※原審判決犯罪事實六、(二)        │監聽卷  │
│    │◎97年9月14日19時20分41秒         │P22-27  │
│    │監察號碼：0000000000（A-李建利）  │        │
│    │通話對象：00-0000000（B-呂美伶）  │        │
│    │A：喂。                           │        │
│    │B：電腦你明天可以拿過來，我跟我爸 │        │
│    │   爸說晶片整個沾到水，整個晶片換 │        │
│    │   掉要6,000元。                  │        │
│    │A：好，                           │        │
│    │B：你再多拿1千元的東西過來，他不說│        │
│    │   5千嗎？                        │        │
│    │A：對。                           │        │
│    │B：你現在帶1千的東西過來。        │        │
│    │A：明天還是現在？                 │        │
│    │B：現在有嗎？可以嗎？             │        │
│    │A：可以                           │        │
│    │                                  │        │
│    │◎97年9月14日21時23分50秒         │        │
│    │監察號碼：0000000000（A-李建利）  │        │
│    │通話對象：00-0000000（B-呂美伶）  │        │
│    │ A：喂。                          │        │
│    │ B：要補多少？                    │        │
│    │ A：很多，二千以上。              │        │
│    │ B ：好                           │        │
│    │                                  │        │
│    │◎97年9月14日21時27分13秒         │        │
│    │監察號碼：0000000000（A-李建利）  │        │
│    │通話對象：00-0000000（B-呂美伶）  │        │
│    │B：你從我家的窗口拿給我就好了。   │        │
│    │A：好。                           │        │
│    │B：你現在要過來了嗎？             │        │
│    │A：對。                           │        │
│    │                                  │        │
│    │◎97年9月14日21時57分15秒         │        │
│    │監察號碼：0000000000（A-李建利）  │        │
│    │通話對象：00-0000000（B-呂美伶）  │        │
│    │A：喂。                           │        │
│    │B：你到哪裡了？                   │        │
│    │A：快到了，雨下很大。             │        │
│    │B：多久到？                       │        │
│    │A：我要下88                       │        │
│    │B：好。                           │        │
├──┼─────────────────┼────┤
│ 3  │※原審判決犯罪事實六、(三)        │監聽卷  │
│    │◎97年9月15日13時14分49秒         │P29-33  │
│    │監察號碼：0000000000（A-李建利）  │        │
│    │通話對象：00-0000000（B-呂美伶）  │        │
│    │A：喂。                           │        │
│    │B：你那邊「小主仔」那邊嗎？       │        │
│    │A：對。                           │        │
│    │B：你順便拿一張東西過來。         │        │
│    │A：我要怎樣跟妳爸講？             │        │
│    │B：妳跟他說跑到台南的車馬費。     │        │
│    │A：妳要自己跟你爸講。             │        │
│    │B：我知道。                       │        │
│    │A：我不敢講。                     │        │
│    │B：你過來看多少錢我就拿給你，你電 │        │
│    │   腦拿回來。                     │        │
│    │A：全部9千，妳又要拿1千，全部1萬。│        │
│    │B：好。                           │        │
│    │A：我對妳說妳跟妳爸講。           │        │
│    │B：好啦。                         │        │
│    │                                  │        │
│    │◎97年9月15日13時54分14秒         │        │
│    │監察號碼：0000000000（A-李建利）  │        │
│    │通話對象：00-0000000（B-呂美伶）  │        │
│    │A：喂。                           │        │
│    │B：你順便處理一張過來。           │        │
│    │A：好，妳叫妳爸拿1萬給我。        │        │
│    │B：我知道。                       │        │
│    │A：我快到你那邊。                 │        │
│    │B：我知道我有跟我爸講。           │        │
│    │A：我跟我朋友約在那邊，我馬上就到 │        │
│    │   ，我拿進去。                   │        │
│    │B：好。                           │        │
│    │                                  │        │
│    │◎97年9月15日14時1秒              │        │
│    │監察號碼：0000000000（A-李建利）  │        │
│    │通話對象：00-0000000（B-呂美伶）  │        │
│    │B：喂。                           │        │
│    │A：到了。                         │        │
│    │B：好。                           │        │
├──┼─────────────────┼────┤
│ 4  │※原審判決犯罪事實六、(四)        │監聽卷  │
│    │◎97年9月16日11時59分1秒          │P36-37  │
│    │監察號碼：0000000000（A-李建利）  │        │
│    │通話對象：00-0000000（B-呂美伶）  │        │
│    │A：喂。                           │        │
│    │B：你記得菸殼裡面放2根菸。        │        │
│    │A：好。                           │        │
│    │B：你到哪裡了？                   │        │
│    │A：快到了。                       │        │
│    │B：到哪邊。                       │        │
│    │A：快到大寮了。                   │        │
│    │B：好                             │        │
│    │                                  │        │
│    │◎97年9月16日12時13分9秒          │        │
│    │監察號碼：0000000000（A-李建利）  │        │
│    │通話對象：00-0000000（B-呂美伶）  │        │
│    │A：喂。                           │        │
│    │B：我跟你講你就直接菸盒丟在我家門 │        │
│    │   口就好。                       │        │
│    │A：好，你要在那邊撿。             │        │
│    │B：我要坐輪椅出去。               │        │
│    │A：好，OK。                       │        │
│    │B：你等一下順便去拿錢。           │        │
│    │A：對。                           │        │
├──┼─────────────────┼────┤
│ 5  │※原審判決犯罪事實七、(一)        │監聽卷  │
│    │◎97年7月13日22時32分59秒         │P62     │
│    │監察號碼：0000000000（A-李建利）  │        │
│    │通話對象：0000000000（B-黃惠鈴）  │        │
│    │B：喂。                           │        │
│    │A：你剛說的要嗎？                 │        │
│    │B：你就說那個。                   │        │
│    │A：好啦，就半半3 張。             │        │
│    │B：半半3張嗎？喔，好。            │        │
│    │A：你在哪裡？                     │        │
│    │B：林邊。                         │        │
│    │A：好啦好                         │        │
├──┼─────────────────┼────┤
│ 6  │※原審判決犯罪事實七、(二)        │監聽卷  │
│    │◎97年7月21日19時28分44秒         │P40-41  │
│    │監察號碼：0000000000（A-李建利）  │        │
│    │通話對象：0000000000（B-許照明）  │        │
│    │A：喂。                           │        │
│    │B：少主大仔你要過來嗎？           │        │
│    │A：你在哪裡，安那我晚一點才下去。 │        │
│    │B：什麼？                         │        │
│    │A：我現在在高雄。                 │        │
│    │B：喔好，沒關係。                 │        │
│    │A：如果叫你那個。                 │        │
│    │B：什麼？                         │        │
│    │A：你問看看，有沒有要的我帶下去的 │        │
│    │   。                             │        │
│    │B：那一種？                       │        │
│    │A：都有。                         │        │
│    │B：這樣喔。                       │        │
│    │A：你馬上去問。                   │        │
│    │B：你要下去了嗎？                 │        │
│    │A：你馬上去問一下，我馬上去處理。 │        │
│    │                                  │        │
│    │◎97年7月21日21時59分53秒         │        │
│    │監察號碼：0000000000（A-李建利）  │        │
│    │通話對象：0000000000（B-許照明）  │        │
│    │B：大仔。                         │        │
│    │A：弟阿，安那？                   │        │
│    │B：現在我騎去他那裡現他騎去東港不 │        │
│    │   知做什麼怎麼，我現在不知，所以 │        │
│    │   我騎回去了，不知多久。         │        │
│    │A：沒有關係，明天過去就好。       │        │
│    │B：我知道，我的意思我先那個有辦法 │        │
│    │   嗎？                           │        │
│    │A：現在嗎？沒有。                 │        │
│    │B：怎樣嗎？                       │        │
│    │A：你要做什麼？                   │        │
│    │B：我先跟你差500明天拿給你有辦法嗎│        │
│    │   ？                             │        │
│    │A：好啦。                         │        │
│    │B：用好一點。                     │        │
│    │A：我知道。                       │        │
│    │B：我要到你家了                   │        │
├──┼─────────────────┼────┤
│ 7  │※原審判決不另為無罪之諭知        │監聽卷  │
│    │◎97年6月22日14時58分31秒         │P38     │
│    │監察號碼：0000000000（A-李建利）  │        │
│    │通話對象：0000000000（B-林原模）  │        │
│    │B：喂，你誰？                     │        │
│    │A：喂，阿弟嗎？                   │        │
│    │B：大仔。                         │        │
│    │A：我大哥叫你拿一包硬的過來。     │        │
│    │B：喔。                           │        │
│    │A：你在哪裡？                     │        │
│    │B：我在港東。                     │        │
│    │A：那我過去拿就好。               │        │
├──┼─────────────────┼────┤
│ 8  │※原審判決不另為無罪之諭知        │監聽卷  │
│    │◎97年6月24日8時42分9秒           │P39     │
│    │監察號碼：0000000000（A-李建利）  │        │
│    │通話對象：0000000000（B-林原模）  │        │
│    │B：喂，大仔怎樣？                 │        │
│    │A：弟仔你有硬的嗎？拿500過來，我在│        │
│    │   家。                           │        │
│    │B：好。                           │        │
└──┴─────────────────┴────┘